---
title: "Reporte estilo word"
author: "Jaime Talavera García"
date: "March 10, 2018"
output: pdf_document
---

Oculte todo el codigo pero en el reporte se puede mostrar

```{r setup, include=FALSE}
library(readxl)     #paquete para leer archivos de excel
library(dplyr)      #paquete para manipular datos estilo SQL
base.datos <- read_xlsx(path = 'C:/Users/fou-f/Desktop/ta Garcia/MEMORIA-DE-CALCULO.xlsx', #CAMBIAR RUTA DE ARCHIVO A LA TUYA
                  sheet='BASE DE DATOS', skip = 1, col_names = FALSE) #se lee la 'Hoja base de datos' que planeamos en un futuro sea un archivo .csv
colnames(base.datos) <- c("RODAL", "SITIO", "No", "ESPECIE",
                      "NOMBRE.CIENTIFICO", "DIAMETRO", "ALTURA",
                      "EDAD", "T.P", "AB", "VOL.UNITARIO", 
                      "GPO.SILVICOLA")          #le cambio el nombre a las columnas para que sea mas facil la programación
base.superficie <- read_xlsx(path = 'C:/Users/fou-f/Desktop/ta Garcia/MEMORIA-DE-CALCULO.xlsx', #CAMBIAR RUTA DE ARCHIVO A LA TUYA
                        sheet='SUP RODAL', skip = 2, col_names = TRUE) #se lee la que contiene la superficie por RODAL
names(base.superficie) <-  c("RODAL", "Superficie")
base.datos <- merge(base.datos, base.superficie, by.x = 'RODAL', by.y = 'RODAL', all.x =TRUE) #cruzamos las tablas para pegarle a la base da datos original la superficie el RODAL
base.datos <- base.datos[-dim(base.datos)[1],] # quito en ultimo reglon que es un total
############ se construye el cuadro 3
cuadro3.1 <- base.datos %>% select(RODAL, SITIO,NOMBRE.CIENTIFICO, AB, 
                                   VOL.UNITARIO,GPO.SILVICOLA, Superficie) 
cuadro3.1$c5a15 <- cuadro3.1$c20a25 <- cuadro3.1$c30a40 <- NA
parser <-list("5a15" = 10, "20a25" = 9, "30a40"=8 ) #tener cuidado con el numeor de columnas asociado
    #esta parte convierte la columna de GPO.SILVIOLA en varias con su respectivo VOL.UNITARIO, si no usamos excel se podria hacer sin el 'for'
columnas <- unlist(parser[cuadro3.1$GPO.SILVICOLA]) #convertimos usando una lista 
for(i in 1:length(columnas))
{
  cuadro3.1[i, columnas[i]] <- cuadro3.1[i, 'VOL.UNITARIO'] #asi cada registro tiene el VOl.UNITARIO en la columna de GRP.SILVICOLA que le corresponde
}
      #primer suma acumulado por RODAL y especie del volumen
cuadro3 <- cuadro3.1 %>% group_by(RODAL, NOMBRE.CIENTIFICO ) %>%
            summarise(c20a25 = sum(c20a25, na.rm=TRUE),
                      c30a40 = sum(c30a40, na.rm=TRUE),
                      c5a15 = sum(c5a15, na.rm=TRUE), Total.general= sum(c20a25, c30a40, c5a15),
                      Suma.de.AB = sum(AB, na.rm=TRUE))
        #calculo del numero de sitios
cuadro3.2 <- cuadro3.1 %>% select(RODAL,SITIO) %>%group_by(RODAL) %>% summarise(No.Sitios=length(unique(SITIO)) /10 ) #en porcentaje
    #se actualizan suma acumulado por RODAL y especie del volumen entre No.sitios
cuadro3 <- merge(cuadro3, cuadro3.2, all.x =TRUE)
cuadro3 <- cuadro3 %>% mutate(c20a25 = c20a25/ No.Sitios,
                              c30a40 = c30a40/ No.Sitios,
                              c5a15 = c5a15/ No.Sitios)
cuadro3$Total.general <- cuadro3$c20a25 + cuadro3$c30a40 + cuadro3$c5a15
cuadro3 <- cuadro3 %>% rename(Especie = NOMBRE.CIENTIFICO, er.entre.ha =Total.general  ) # se cambio nombre de columna
cuadrox <- cuadro3 #hago una copia para futuros calculos
cuadro3$c20a25 <- cuadro3$c30a40 <- cuadro3$c5a15 <- NULL                  #se elimnan columnas no cesarias 
cuadro3 <- merge(cuadro3, base.superficie, all.x=TRUE)
ic <- .3#se planea que el IC se pueda cambiar en el futuro
cuadro3 <- cuadro3 %>% mutate(er.totales = er.entre.ha*Superficie,
                   ab.entre.ha=Suma.de.AB/No.Sitios,
                   IC = ic) #se planea que el IC se pueda cambiar en el futuro 
cuadro3 <- cuadro3%>% mutate( M3.VTA.por.ha.verde = er.entre.ha*(1-ic),
                   Area.basal.M2.por.ha = ab.entre.ha*(1-ic),
                   M3.VTA.por.ha = er.entre.ha*IC,
                   M3.VTA.por.UMM = M3.VTA.por.ha*Superficie
                   )
cuadro3$SITIO <- NULL
cuadro3 <- cuadro3 %>% select(RODAL, Superficie, Especie, er.entre.ha, 
                             er.totales, ab.entre.ha, IC,
                             M3.VTA.por.ha.verde, Area.basal.M2.por.ha,
                             M3.VTA.por.ha, M3.VTA.por.UMM) #se reordenan columnas
##############Se termina cuadro 3
############comienzan cuadros de la hoja 4 nom
cuadro4.1 <- cuadro3%>%select(Especie, er.entre.ha, er.totales, ab.entre.ha, M3.VTA.por.ha.verde, 
                              Area.basal.M2.por.ha, M3.VTA.por.ha, M3.VTA.por.UMM ) %>%
                      group_by(Especie) %>%
                        summarise(Suma.de.erentre.ha = sum(er.entre.ha) ,
                                  Suma.de.er.totales = sum(er.totales),
                                  Suma.de.ab.entre.ha = sum(ab.entre.ha),
                                  Suma.de.RES.M3.VTA.por.ha = sum(M3.VTA.por.ha.verde), 
                                  Suma.de.RES.Area.basal.M2.por.ha = sum(Area.basal.M2.por.ha),
                                  Suma.de.POS.M3.VTA.por.ha = sum(M3.VTA.por.ha),
                                  Suma.de.POS.M3.VTA.por.UMM = sum(M3.VTA.por.UMM))
cuadro4.2 <- cuadro3%>%select(Especie, er.totales, M3.VTA.por.UMM ) %>%
  group_by(Especie) %>%
  summarise(Suma.de.er.totales = sum(er.totales),
            Suma.de.POS.M3.VTA.por.UMM = sum(M3.VTA.por.UMM))
#se terminan cuadros hoja 4 nom
#######comienzan cuadro de la hoja 4 y calculo de ICA
calculo.ica.1 <- base.datos%>% select(RODAL, T.P,EDAD, DIAMETRO) %>%
                                group_by(RODAL)%>%
                                summarise(  T.P =sum(T.P, na.rm= TRUE),
                                            EDAD = sum(EDAD, na.rm =TRUE),
                                            DIAMETRO =max(DIAMETRO, na.rm=TRUE))  #se construyen estadisticos 

calculo.ica.2 <- cuadro3 %>% select(RODAL, Especie,er.totales)%>%filter(Especie=='Pinus engelmannii') # se filtran los datos calculado en el cuadro 3 para una especie
calculo.ica.2 <- calculo.ica.2 %>% rename(ERT=er.totales)
calculo.ica <- merge(calculo.ica.1, calculo.ica.2)
calculo.ica <- calculo.ica %>% mutate(ICA = (ERT*10)/(T.P*DIAMETRO),
                       ICA_porcentaje = (ICA/ERT)*100,
                       IMA=ERT/EDAD)
cuadro4 <- cuadro3%>% select(RODAL,Especie,er.entre.ha, er.totales, ab.entre.ha,
                             IC,M3.VTA.por.ha.verde, Area.basal.M2.por.ha,
                             M3.VTA.por.ha, M3.VTA.por.UMM)
cuadro4 <- cuadro4%>% mutate(Sin.nombre= (er.totales- M3.VTA.por.UMM ))
cuadro4.1.1 <- cuadrox %>%select(c20a25, c30a40, c5a15, er.entre.ha)
cuadro4.1.1 <- cuadro4.1.1%>%rename(Total = er.entre.ha )
cuadro4.1.1 <- cbind(cuadro4, cuadro4.1.1)
cuadro4.1.1 <- merge(cuadro4.1.1, base.superficie) 
cuadro4.1.1 <- cuadro4.1.1 %>% mutate(ER.entre.TOTALES.M = Total*Superficie)
cuadro4.1.1<- merge(cuadro4.1.1, calculo.ica, all.x=TRUE)
cuadro4.1.1$ICA[is.na(cuadro4.1.1$ICA)] <- 0
cuadro4 <- cuadro4.1.1%>%select(Especie, er.entre.ha, er.totales, ab.entre.ha, IC, 
                  M3.VTA.por.ha.verde, Area.basal.M2.por.ha,
                  M3.VTA.por.ha, M3.VTA.por.UMM, Sin.nombre, c20a25,         
                  c30a40, c5a15, Total, ER.entre.TOTALES.M,
                  ICA)
cuadr4x <- cuadro4.1.1 #copio este cuadro para tomar valores de el y construir el cuadro 5
### se termina cuadro 4
####se comienza a construir cuadro5
cuadro5 <- base.superficie[order(base.superficie$RODAL),] #tomo la superficie de la hoja 'SUP RODAL' y la ordeno
    #esto es lo que esta en la hoja 'ABxHA'
cuadro5.1 <- base.datos%>% select(RODAL, No, NOMBRE.CIENTIFICO,AB)%>%
              group_by(RODAL, NOMBRE.CIENTIFICO)%>%
              summarise(Suma.de.AB=sum(AB), Suma.de.No=sum(No))
cuadro5.2 <- base.datos %>% select(RODAL,SITIO) %>%group_by(RODAL) %>% summarise(No.Sitios=length(unique(SITIO)) /10 ) #en porcentaje
cuadro5.1 <- merge(cuadro5.1, cuadro5.2, all.x = TRUE)
cuadro5.1 <- cuadro5.1 %>% mutate(AB.entre.HA=Suma.de.AB/No.Sitios,
                     NARBOL.entre.HA=Suma.de.No/No.Sitios )
    #esto es lo de la hoja 11
cuadro5.1 <- cuadro5.1 %>% group_by(RODAL)%>% 
                          summarise(Suma.de.AB.entre.HA= sum(AB.entre.HA),
                                    Suma.de.NARBOL.entre.HA= sum(NARBOL.entre.HA))
cuadro5 <- merge(cuadro5, cuadro5.1, all.y =TRUE)
cuadro5 <- cuadro5%>%rename(No.de.Arboles.entre.ha=Suma.de.NARBOL.entre.HA,
                            Area.Basal=Suma.de.AB.entre.HA)
cuadro5.3 <- calculo.ica%>% select(RODAL, T.P, IMA) 
cuadro5 <- merge(cuadro5, cuadro5.3, all.x = TRUE)
cuadro5 <- cuadro5 %>% rename(Tiempo.de.paso=T.P)
cuadro5 <- cuadro5 %>% mutate(ICA.m3.ha.ano.=(Tiempo.de.paso*10)/(Area.Basal*Superficie))
cuadro5 <- cuadro5%>%select(RODAL, Superficie, No.de.Arboles.entre.ha,
                 Area.Basal, Tiempo.de.paso, ICA.m3.ha.ano.,IMA)
cuadro5 <- cuadro5[order(cuadro5$RODAL),] #tenemos diferencias entre los tiempos de paso abria que checarlo 
####se termina cuadro 5
#####se comienza cuadro 6
cuadro6 <- cuadro3 %>% select(RODAL, Superficie, Especie, M3.VTA.por.UMM)
cuadro6 <- cuadro6 %>%rename(No= RODAL, Genero = Especie, m3VTA = M3.VTA.por.UMM)
suma <- sum(cuadro6$m3VTA) /5 #Jaime me dijo que quiere cinco niveles
cuadro6$Tratamiento.Silvicola <- 'Seleccion'
cuadro6$Volumen.por.infraestructura <- 0
cuadro6$Posibilidad.mas.columen.por.infraestructura <- cuadro6$m3VTA+cuadro6$Volumen.por.infraestructura
corte <- cuadro6%>% mutate(corte =cumsum(m3VTA))
corte$comparacion <- cut(corte$corte, breaks = suma*0:5)
    #los niveles los tuve que escoger a mano 
corte <- corte%>% mutate(Area.de.corta = '1')
corte$Area.de.corta[corte$No<=14] <- '1 (2018-2019)'
corte$Area.de.corta[corte$No>14 & corte$No<=28] <- '2 (2020-2021)'
corte$Area.de.corta[corte$No>28 & corte$No<=36] <- '3 (2022-2023)'
corte$Area.de.corta[corte$No>36 & corte$No<=59] <- '4 (2024-2025)'
corte$Area.de.corta[corte$No>59] <- '5 (2026-2027)'
corte%>%group_by(Area.de.corta)%>%summarise(sum(m3VTA)) # medio estan balanceados
cuadro6 <- corte %>% select(Area.de.corta, No, Superficie,
                 Tratamiento.Silvicola, m3VTA,
                 Volumen.por.infraestructura, Posibilidad.mas.columen.por.infraestructura)
###se termina cuadro 6
###escritura a excel
library(xlsx) # paquete de excel que puede crear problemas porque depende de java
write.xlsx(cuadro3, file ='C:/Users/fou-f/Desktop/ta Garcia/cuadros.xlsx',
           sheetName = 'cuadro3')# tendras que cambiar la ruta de escritura
write.xlsx(cuadro4.1, file ='C:/Users/fou-f/Desktop/ta Garcia/cuadros.xlsx',
           sheetName = 'cuadro4.1 NOM', append = TRUE)# tendras que cambiar la ruta de escritura
write.xlsx(cuadro4.2, file ='C:/Users/fou-f/Desktop/ta Garcia/cuadros.xlsx',
           sheetName = 'cuadro4.2 NOM', append = TRUE)# tendras que cambiar la ruta de escritura
write.xlsx(cuadro4, file ='C:/Users/fou-f/Desktop/ta Garcia/cuadros.xlsx',
           sheetName = 'cuadro4', append = TRUE)# tendras que cambiar la ruta de escritura
write.xlsx(cuadro5, file ='C:/Users/fou-f/Desktop/ta Garcia/cuadros.xlsx',
           sheetName = 'cuadro5', append = TRUE)# tendras que cambiar la ruta de escritura
write.xlsx(cuadro6, file ='C:/Users/fou-f/Desktop/ta Garcia/cuadros.xlsx',
           sheetName = 'cuadro6', append = TRUE)# tendras que cambiar la ruta de escritura

```

## Cuadro3

```{r}
library(xtable)
#xtable(cuadro3)
```
\begin{table}[ht]
\centering
\begin{tabular}{rrrlrrrrrrrr}
  \hline
 & RODAL & Superficie & Especie & er.entre.ha & er.totales & ab.entre.ha & IC & M3.VTA.por.ha.verde & Area.basal.M2.por.ha & M3.VTA.por.ha & M3.VTA.por.UMM \\ 
  \hline
1 & 1.00 & 45.63 & Juniperus sp & 0.92 & 41.93 & 0.40 & 0.30 & 0.64 & 0.28 & 0.28 & 12.58 \\ 
  2 & 1.00 & 45.63 & Pinus cembroides & 4.60 & 209.69 & 1.74 & 0.30 & 3.22 & 1.22 & 1.38 & 62.91 \\ 
  3 & 1.00 & 45.63 & Pinus engelmannii & 2.55 & 116.50 & 0.42 & 0.30 & 1.79 & 0.30 & 0.77 & 34.95 \\ 
  4 & 1.00 & 45.63 & Quercus rugosa & 3.90 & 178.02 & 1.52 & 0.30 & 2.73 & 1.07 & 1.17 & 53.40 \\ 
  5 & 2.00 & 29.06 & Juniperus sp & 0.32 & 9.16 & 0.17 & 0.30 & 0.22 & 0.12 & 0.09 & 2.75 \\ 
  6 & 2.00 & 29.06 & Pinus cembroides & 3.83 & 111.26 & 1.55 & 0.30 & 2.68 & 1.09 & 1.15 & 33.38 \\ 
  7 & 2.00 & 29.06 & Pinus engelmannii & 0.63 & 18.35 & 0.11 & 0.30 & 0.44 & 0.08 & 0.19 & 5.50 \\ 
  8 & 2.00 & 29.06 & Quercus rugosa & 4.34 & 126.17 & 1.93 & 0.30 & 3.04 & 1.35 & 1.30 & 37.85 \\ 
  9 & 4.00 & 17.23 & Juniperus sp & 0.10 & 1.67 & 0.05 & 0.30 & 0.07 & 0.04 & 0.03 & 0.50 \\ 
  10 & 4.00 & 17.23 & Pinus cembroides & 0.50 & 8.64 & 0.28 & 0.30 & 0.35 & 0.20 & 0.15 & 2.59 \\ 
  11 & 4.00 & 17.23 & Pinus engelmannii & 2.84 & 48.99 & 0.52 & 0.30 & 1.99 & 0.37 & 0.85 & 14.70 \\ 
  12 & 4.00 & 17.23 & Quercus rugosa & 4.25 & 73.24 & 1.62 & 0.30 & 2.98 & 1.14 & 1.28 & 21.97 \\ 
  13 & 5.00 & 27.96 & Juniperus sp & 0.56 & 15.77 & 0.32 & 0.30 & 0.39 & 0.23 & 0.17 & 4.73 \\ 
  14 & 5.00 & 27.96 & Pinus cembroides & 2.83 & 79.23 & 0.97 & 0.30 & 1.98 & 0.68 & 0.85 & 23.77 \\ 
  15 & 5.00 & 27.96 & Pinus engelmannii & 5.73 & 160.23 & 0.77 & 0.30 & 4.01 & 0.54 & 1.72 & 48.07 \\ 
  16 & 5.00 & 27.96 & Quercus fulva & 0.69 & 19.34 & 0.31 & 0.30 & 0.48 & 0.22 & 0.21 & 5.80 \\ 
  17 & 5.00 & 27.96 & Quercus rugosa & 2.37 & 66.19 & 0.97 & 0.30 & 1.66 & 0.68 & 0.71 & 19.86 \\ 
  18 & 6.00 & 13.84 & Juniperus sp & 0.44 & 6.04 & 0.24 & 0.30 & 0.31 & 0.16 & 0.13 & 1.81 \\ 
  19 & 6.00 & 13.84 & Pinus engelmannii & 2.03 & 28.12 & 0.35 & 0.30 & 1.42 & 0.25 & 0.61 & 8.44 \\ 
  20 & 6.00 & 13.84 & Quercus fulva & 0.98 & 13.59 & 0.53 & 0.30 & 0.69 & 0.37 & 0.29 & 4.08 \\ 
  21 & 7.00 & 64.49 & Juniperus sp & 0.78 & 50.07 & 0.46 & 0.30 & 0.54 & 0.32 & 0.23 & 15.02 \\ 
  22 & 7.00 & 64.49 & Otras Ojosas & 0.01 & 0.47 & 0.00 & 0.30 & 0.01 & 0.00 & 0.00 & 0.14 \\ 
  23 & 7.00 & 64.49 & Pinus cembroides & 4.71 & 303.64 & 1.61 & 0.30 & 3.30 & 1.13 & 1.41 & 91.09 \\ 
  24 & 7.00 & 64.49 & Pinus engelmannii & 3.97 & 256.24 & 0.60 & 0.30 & 2.78 & 0.42 & 1.19 & 76.87 \\ 
  25 & 7.00 & 64.49 & Quercus rugosa & 1.72 & 110.95 & 0.62 & 0.30 & 1.20 & 0.43 & 0.52 & 33.29 \\ 
  26 & 8.00 & 12.48 & Juniperus sp & 0.34 & 4.24 & 0.20 & 0.30 & 0.24 & 0.14 & 0.10 & 1.27 \\ 
  27 & 8.00 & 12.48 & Pinus cembroides & 6.67 & 83.32 & 2.32 & 0.30 & 4.67 & 1.62 & 2.00 & 25.00 \\ 
  28 & 8.00 & 12.48 & Pinus engelmannii & 3.41 & 42.56 & 0.51 & 0.30 & 2.39 & 0.36 & 1.02 & 12.77 \\ 
  29 & 8.00 & 12.48 & Quercus rugosa & 0.94 & 11.69 & 0.33 & 0.30 & 0.66 & 0.23 & 0.28 & 3.51 \\ 
  30 & 9.00 & 36.50 & Juniperus sp & 0.33 & 12.06 & 0.19 & 0.30 & 0.23 & 0.13 & 0.10 & 3.62 \\ 
  31 & 9.00 & 36.50 & Pinus cembroides & 4.01 & 146.27 & 1.43 & 0.30 & 2.81 & 1.00 & 1.20 & 43.88 \\ 
  32 & 9.00 & 36.50 & Pinus engelmannii & 2.71 & 99.04 & 0.43 & 0.30 & 1.90 & 0.30 & 0.81 & 29.71 \\ 
  33 & 9.00 & 36.50 & Quercus rugosa & 2.33 & 84.87 & 0.89 & 0.30 & 1.63 & 0.62 & 0.70 & 25.46 \\ 
  34 & 11.00 & 30.32 & Juniperus sp & 0.21 & 6.46 & 0.12 & 0.30 & 0.15 & 0.08 & 0.06 & 1.94 \\ 
  35 & 11.00 & 30.32 & Pinus cembroides & 2.40 & 72.79 & 1.03 & 0.30 & 1.68 & 0.72 & 0.72 & 21.84 \\ 
  36 & 11.00 & 30.32 & Pinus engelmannii & 3.37 & 102.30 & 0.48 & 0.30 & 2.36 & 0.34 & 1.01 & 30.69 \\ 
  37 & 11.00 & 30.32 & Pinus lumholzi & 0.02 & 0.71 & 0.01 & 0.30 & 0.02 & 0.01 & 0.01 & 0.21 \\ 
  38 & 11.00 & 30.32 & Quercus fulva & 0.72 & 21.96 & 0.34 & 0.30 & 0.51 & 0.24 & 0.22 & 6.59 \\ 
  39 & 11.00 & 30.32 & Quercus rugosa & 1.06 & 32.01 & 0.56 & 0.30 & 0.74 & 0.39 & 0.32 & 9.60 \\ 
  40 & 13.00 & 30.40 & Juniperus sp & 1.46 & 44.52 & 0.79 & 0.30 & 1.03 & 0.55 & 0.44 & 13.36 \\ 
  41 & 13.00 & 30.40 & Pinus cembroides & 4.16 & 126.33 & 1.69 & 0.30 & 2.91 & 1.18 & 1.25 & 37.90 \\ 
  42 & 13.00 & 30.40 & Pinus engelmannii & 5.40 & 164.24 & 0.86 & 0.30 & 3.78 & 0.60 & 1.62 & 49.27 \\ 
  43 & 13.00 & 30.40 & Pinus lumholzi & 0.22 & 6.83 & 0.07 & 0.30 & 0.16 & 0.05 & 0.07 & 2.05 \\ 
  44 & 13.00 & 30.40 & Quercus rugosa & 3.09 & 93.99 & 1.23 & 0.30 & 2.16 & 0.86 & 0.93 & 28.20 \\ 
  45 & 14.00 & 17.76 & Juniperus sp & 0.15 & 2.58 & 0.08 & 0.30 & 0.10 & 0.05 & 0.04 & 0.78 \\ 
  46 & 14.00 & 17.76 & Pinus cembroides & 4.15 & 73.68 & 1.41 & 0.30 & 2.90 & 0.99 & 1.24 & 22.10 \\ 
  47 & 14.00 & 17.76 & Pinus engelmannii & 2.41 & 42.84 & 0.43 & 0.30 & 1.69 & 0.30 & 0.72 & 12.85 \\ 
  48 & 14.00 & 17.76 & Quercus rugosa & 7.50 & 133.10 & 2.69 & 0.30 & 5.25 & 1.88 & 2.25 & 39.93 \\ 
  49 & 15.00 & 34.10 & Juniperus sp & 0.06 & 1.98 & 0.03 & 0.30 & 0.04 & 0.02 & 0.02 & 0.60 \\ 
  50 & 15.00 & 34.10 & Pinus cembroides & 1.55 & 52.75 & 0.55 & 0.30 & 1.08 & 0.38 & 0.46 & 15.83 \\ 
  51 & 15.00 & 34.10 & Pinus engelmannii & 0.95 & 32.50 & 0.17 & 0.30 & 0.67 & 0.12 & 0.29 & 9.75 \\ 
  52 & 15.00 & 34.10 & Quercus rugosa & 4.75 & 161.91 & 1.72 & 0.30 & 3.32 & 1.20 & 1.42 & 48.57 \\ 
  53 & 16.00 & 28.30 & Juniperus sp & 0.52 & 14.68 & 0.30 & 0.30 & 0.36 & 0.21 & 0.16 & 4.40 \\ 
  54 & 16.00 & 28.30 & Otras Ojosas & 0.03 & 0.77 & 0.01 & 0.30 & 0.02 & 0.01 & 0.01 & 0.23 \\ 
  55 & 16.00 & 28.30 & Pinus cembroides & 2.29 & 64.74 & 0.81 & 0.30 & 1.60 & 0.57 & 0.69 & 19.42 \\ 
  56 & 16.00 & 28.30 & Pinus engelmannii & 2.28 & 64.47 & 0.35 & 0.30 & 1.59 & 0.25 & 0.68 & 19.34 \\ 
  57 & 16.00 & 28.30 & Quercus fulva & 0.21 & 5.92 & 0.11 & 0.30 & 0.15 & 0.08 & 0.06 & 1.78 \\ 
  58 & 16.00 & 28.30 & Quercus rugosa & 4.66 & 131.98 & 1.69 & 0.30 & 3.26 & 1.19 & 1.40 & 39.59 \\ 
  59 & 17.00 & 32.58 & Juniperus sp & 0.32 & 10.47 & 0.19 & 0.30 & 0.23 & 0.13 & 0.10 & 3.14 \\ 
  60 & 17.00 & 32.58 & Pinus cembroides & 4.95 & 161.27 & 1.67 & 0.30 & 3.46 & 1.17 & 1.48 & 48.38 \\ 
  61 & 17.00 & 32.58 & Pinus engelmannii & 1.81 & 58.94 & 0.32 & 0.30 & 1.27 & 0.23 & 0.54 & 17.68 \\ 
  62 & 17.00 & 32.58 & Quercus rugosa & 3.08 & 100.27 & 1.14 & 0.30 & 2.15 & 0.80 & 0.92 & 30.08 \\ 
  63 & 18.00 & 13.04 & Juniperus sp & 0.11 & 1.42 & 0.06 & 0.30 & 0.08 & 0.04 & 0.03 & 0.43 \\ 
  64 & 18.00 & 13.04 & Pinus cembroides & 2.10 & 27.38 & 0.73 & 0.30 & 1.47 & 0.51 & 0.63 & 8.21 \\ 
  65 & 18.00 & 13.04 & Pinus engelmannii & 9.23 & 120.36 & 1.45 & 0.30 & 6.46 & 1.02 & 2.77 & 36.11 \\ 
  66 & 18.00 & 13.04 & Quercus rugosa & 4.95 & 64.59 & 1.77 & 0.30 & 3.47 & 1.24 & 1.49 & 19.38 \\ 
  67 & 19.00 & 19.96 & Juniperus sp & 0.20 & 3.99 & 0.11 & 0.30 & 0.14 & 0.08 & 0.06 & 1.20 \\ 
  68 & 19.00 & 19.96 & Pinus cembroides & 1.80 & 35.83 & 0.64 & 0.30 & 1.26 & 0.45 & 0.54 & 10.75 \\ 
  69 & 19.00 & 19.96 & Pinus engelmannii & 1.21 & 24.07 & 0.22 & 0.30 & 0.84 & 0.15 & 0.36 & 7.22 \\ 
  70 & 19.00 & 19.96 & Quercus fulva & 0.31 & 6.17 & 0.17 & 0.30 & 0.22 & 0.12 & 0.09 & 1.85 \\ 
  71 & 19.00 & 19.96 & Quercus rugosa & 4.22 & 84.29 & 1.53 & 0.30 & 2.96 & 1.07 & 1.27 & 25.29 \\ 
  72 & 20.00 & 44.57 & Juniperus sp & 0.57 & 25.23 & 0.33 & 0.30 & 0.40 & 0.23 & 0.17 & 7.57 \\ 
  73 & 20.00 & 44.57 & Otras Ojosas & 0.03 & 1.30 & 0.02 & 0.30 & 0.02 & 0.01 & 0.01 & 0.39 \\ 
  74 & 20.00 & 44.57 & Pinus cembroides & 2.48 & 110.65 & 0.87 & 0.30 & 1.74 & 0.61 & 0.74 & 33.20 \\ 
  75 & 20.00 & 44.57 & Pinus engelmannii & 1.97 & 87.76 & 0.30 & 0.30 & 1.38 & 0.21 & 0.59 & 26.33 \\ 
  76 & 20.00 & 44.57 & Quercus fulva & 0.12 & 5.19 & 0.06 & 0.30 & 0.08 & 0.04 & 0.03 & 1.56 \\ 
  77 & 20.00 & 44.57 & Quercus rugosa & 4.77 & 212.71 & 1.74 & 0.30 & 3.34 & 1.22 & 1.43 & 63.81 \\ 
  78 & 21.00 & 7.94 & Juniperus sp & 0.52 & 4.16 & 0.30 & 0.30 & 0.37 & 0.21 & 0.16 & 1.25 \\ 
  79 & 21.00 & 7.94 & Otras Ojosas & 0.04 & 0.29 & 0.02 & 0.30 & 0.03 & 0.01 & 0.01 & 0.09 \\ 
  80 & 21.00 & 7.94 & Pinus cembroides & 1.71 & 13.60 & 0.62 & 0.30 & 1.20 & 0.43 & 0.51 & 4.08 \\ 
  81 & 21.00 & 7.94 & Pinus engelmannii & 2.15 & 17.11 & 0.33 & 0.30 & 1.51 & 0.23 & 0.65 & 5.13 \\ 
  82 & 21.00 & 7.94 & Quercus fulva & 0.11 & 0.87 & 0.06 & 0.30 & 0.08 & 0.04 & 0.03 & 0.26 \\ 
  83 & 21.00 & 7.94 & Quercus rugosa & 5.08 & 40.37 & 1.85 & 0.30 & 3.56 & 1.29 & 1.52 & 12.11 \\ 
  84 & 22.00 & 12.16 & Juniperus sp & 0.61 & 7.38 & 0.35 & 0.30 & 0.42 & 0.25 & 0.18 & 2.21 \\ 
  85 & 22.00 & 12.16 & Otras Ojosas & 0.04 & 0.44 & 0.02 & 0.30 & 0.03 & 0.01 & 0.01 & 0.13 \\ 
  86 & 22.00 & 12.16 & Pinus cembroides & 2.22 & 26.97 & 0.73 & 0.30 & 1.55 & 0.51 & 0.67 & 8.09 \\ 
  87 & 22.00 & 12.16 & Pinus engelmannii & 5.22 & 63.54 & 0.92 & 0.30 & 3.66 & 0.65 & 1.57 & 19.06 \\ 
  88 & 22.00 & 12.16 & Quercus fulva & 0.25 & 3.10 & 0.14 & 0.30 & 0.18 & 0.10 & 0.08 & 0.93 \\ 
  89 & 22.00 & 12.16 & Quercus rugosa & 5.05 & 61.40 & 1.83 & 0.30 & 3.53 & 1.28 & 1.51 & 18.42 \\ 
  90 & 23.00 & 16.98 & Juniperus sp & 0.90 & 15.31 & 0.53 & 0.30 & 0.63 & 0.37 & 0.27 & 4.59 \\ 
  91 & 23.00 & 16.98 & Pinus cembroides & 0.35 & 5.99 & 0.20 & 0.30 & 0.25 & 0.14 & 0.11 & 1.80 \\ 
  92 & 23.00 & 16.98 & Pinus engelmannii & 4.25 & 72.09 & 0.75 & 0.30 & 2.97 & 0.52 & 1.27 & 21.63 \\ 
  93 & 23.00 & 16.98 & Quercus fulva & 0.11 & 1.85 & 0.06 & 0.30 & 0.08 & 0.04 & 0.03 & 0.56 \\ 
  94 & 23.00 & 16.98 & Quercus rugosa & 3.44 & 58.36 & 1.26 & 0.30 & 2.41 & 0.88 & 1.03 & 17.51 \\ 
  95 & 24.00 & 13.19 & Juniperus sp & 0.11 & 1.44 & 0.06 & 0.30 & 0.08 & 0.04 & 0.03 & 0.43 \\ 
  96 & 24.00 & 13.19 & Otras Ojosas & 0.07 & 0.96 & 0.04 & 0.30 & 0.05 & 0.03 & 0.02 & 0.29 \\ 
  97 & 24.00 & 13.19 & Pinus cembroides & 1.65 & 21.72 & 0.61 & 0.30 & 1.15 & 0.43 & 0.49 & 6.52 \\ 
  98 & 24.00 & 13.19 & Pinus engelmannii & 3.77 & 49.73 & 0.53 & 0.30 & 2.64 & 0.37 & 1.13 & 14.92 \\ 
  99 & 24.00 & 13.19 & Quercus fulva & 0.11 & 1.44 & 0.06 & 0.30 & 0.08 & 0.04 & 0.03 & 0.43 \\ 
  100 & 24.00 & 13.19 & Quercus rugosa & 7.39 & 97.44 & 2.63 & 0.30 & 5.17 & 1.84 & 2.22 & 29.23 \\ 
  101 & 26.00 & 21.75 & Juniperus sp & 0.12 & 2.64 & 0.07 & 0.30 & 0.08 & 0.05 & 0.04 & 0.79 \\ 
  102 & 26.00 & 21.75 & Otras Ojosas & 0.07 & 1.58 & 0.04 & 0.30 & 0.05 & 0.03 & 0.02 & 0.47 \\ 
  103 & 26.00 & 21.75 & Pinus cembroides & 1.94 & 42.22 & 0.72 & 0.30 & 1.36 & 0.50 & 0.58 & 12.66 \\ 
  104 & 26.00 & 21.75 & Pinus engelmannii & 1.46 & 31.66 & 0.26 & 0.30 & 1.02 & 0.18 & 0.44 & 9.50 \\ 
  105 & 26.00 & 21.75 & Quercus fulva & 0.07 & 1.58 & 0.04 & 0.30 & 0.05 & 0.03 & 0.02 & 0.47 \\ 
  106 & 26.00 & 21.75 & Quercus rugosa & 6.59 & 143.46 & 2.36 & 0.30 & 4.62 & 1.65 & 1.98 & 43.04 \\ 
  107 & 27.00 & 14.71 & Juniperus sp & 0.07 & 1.07 & 0.04 & 0.30 & 0.05 & 0.03 & 0.02 & 0.32 \\ 
  108 & 27.00 & 14.71 & Pinus cembroides & 2.06 & 30.31 & 0.73 & 0.30 & 1.44 & 0.51 & 0.62 & 9.09 \\ 
  109 & 27.00 & 14.71 & Pinus engelmannii & 5.35 & 78.64 & 0.86 & 0.30 & 3.74 & 0.60 & 1.60 & 23.59 \\ 
  110 & 27.00 & 14.71 & Quercus rugosa & 6.80 & 100.04 & 2.47 & 0.30 & 4.76 & 1.73 & 2.04 & 30.01 \\ 
  111 & 28.00 & 36.44 & Juniperus sp & 0.12 & 4.51 & 0.07 & 0.30 & 0.09 & 0.05 & 0.04 & 1.35 \\ 
  112 & 28.00 & 36.44 & Otras Ojosas & 0.06 & 2.12 & 0.03 & 0.30 & 0.04 & 0.02 & 0.02 & 0.64 \\ 
  113 & 28.00 & 36.44 & Pinus cembroides & 2.11 & 76.73 & 0.76 & 0.30 & 1.47 & 0.53 & 0.63 & 23.02 \\ 
  114 & 28.00 & 36.44 & Pinus engelmannii & 0.57 & 20.92 & 0.10 & 0.30 & 0.40 & 0.07 & 0.17 & 6.28 \\ 
  115 & 28.00 & 36.44 & Quercus fulva & 0.06 & 2.12 & 0.03 & 0.30 & 0.04 & 0.02 & 0.02 & 0.64 \\ 
  116 & 28.00 & 36.44 & Quercus rugosa & 6.04 & 219.99 & 2.18 & 0.30 & 4.23 & 1.53 & 1.81 & 66.00 \\ 
  117 & 29.00 & 56.26 & Juniperus sp & 0.34 & 19.11 & 0.20 & 0.30 & 0.24 & 0.14 & 0.10 & 5.73 \\ 
  118 & 29.00 & 56.26 & Otras Ojosas & 0.01 & 0.29 & 0.00 & 0.30 & 0.00 & 0.00 & 0.00 & 0.09 \\ 
  119 & 29.00 & 56.26 & Pinus cembroides & 5.19 & 292.09 & 1.99 & 0.30 & 3.63 & 1.39 & 1.56 & 87.63 \\ 
  120 & 29.00 & 56.26 & Pinus engelmannii & 2.67 & 150.44 & 0.53 & 0.30 & 1.87 & 0.37 & 0.80 & 45.13 \\ 
  121 & 29.00 & 56.26 & Quercus fulva & 0.37 & 20.81 & 0.23 & 0.30 & 0.26 & 0.16 & 0.11 & 6.24 \\ 
  122 & 29.00 & 56.26 & Quercus rugosa & 4.52 & 254.22 & 1.62 & 0.30 & 3.16 & 1.14 & 1.36 & 76.27 \\ 
  123 & 30.00 & 20.03 & Juniperus sp & 0.16 & 3.28 & 0.09 & 0.30 & 0.11 & 0.06 & 0.05 & 0.98 \\ 
  124 & 30.00 & 20.03 & Otras Ojosas & 0.02 & 0.36 & 0.01 & 0.30 & 0.01 & 0.01 & 0.01 & 0.11 \\ 
  125 & 30.00 & 20.03 & Pinus cembroides & 5.14 & 103.03 & 1.75 & 0.30 & 3.60 & 1.22 & 1.54 & 30.91 \\ 
  126 & 30.00 & 20.03 & Pinus engelmannii & 5.37 & 107.49 & 1.14 & 0.30 & 3.76 & 0.80 & 1.61 & 32.25 \\ 
  127 & 30.00 & 20.03 & Quercus fulva & 0.07 & 1.46 & 0.04 & 0.30 & 0.05 & 0.03 & 0.02 & 0.44 \\ 
  128 & 30.00 & 20.03 & Quercus rugosa & 2.62 & 52.57 & 0.97 & 0.30 & 1.84 & 0.68 & 0.79 & 15.77 \\ 
  129 & 31.00 & 34.60 & Juniperus sp & 0.33 & 11.46 & 0.20 & 0.30 & 0.23 & 0.14 & 0.10 & 3.44 \\ 
  130 & 31.00 & 34.60 & Otras Ojosas & 0.02 & 0.63 & 0.01 & 0.30 & 0.01 & 0.01 & 0.01 & 0.19 \\ 
  131 & 31.00 & 34.60 & Pinus cembroides & 4.60 & 159.21 & 1.69 & 0.30 & 3.22 & 1.18 & 1.38 & 47.76 \\ 
  132 & 31.00 & 34.60 & Pinus engelmannii & 4.27 & 147.88 & 0.84 & 0.30 & 2.99 & 0.59 & 1.28 & 44.36 \\ 
  133 & 31.00 & 34.60 & Quercus fulva & 0.30 & 10.43 & 0.18 & 0.30 & 0.21 & 0.12 & 0.09 & 3.13 \\ 
  134 & 31.00 & 34.60 & Quercus rugosa & 3.00 & 103.78 & 1.10 & 0.30 & 2.10 & 0.77 & 0.90 & 31.13 \\ 
  135 & 32.00 & 17.20 & Juniperus sp & 0.89 & 15.32 & 0.36 & 0.30 & 0.62 & 0.25 & 0.27 & 4.60 \\ 
  136 & 32.00 & 17.20 & Pinus cembroides & 1.55 & 26.65 & 0.58 & 0.30 & 1.08 & 0.41 & 0.46 & 8.00 \\ 
  137 & 32.00 & 17.20 & Pinus engelmannii & 2.20 & 37.83 & 0.31 & 0.30 & 1.54 & 0.22 & 0.66 & 11.35 \\ 
  138 & 32.00 & 17.20 & Quercus fulva & 0.36 & 6.27 & 0.22 & 0.30 & 0.26 & 0.15 & 0.11 & 1.88 \\ 
  139 & 32.00 & 17.20 & Quercus rugosa & 9.05 & 155.63 & 3.24 & 0.30 & 6.33 & 2.27 & 2.71 & 46.69 \\ 
  140 & 33.00 & 65.47 & Juniperus sp & 0.24 & 15.75 & 0.14 & 0.30 & 0.17 & 0.10 & 0.07 & 4.72 \\ 
  141 & 33.00 & 65.47 & Otras Ojosas & 0.00 & 0.30 & 0.00 & 0.30 & 0.00 & 0.00 & 0.00 & 0.09 \\ 
  142 & 33.00 & 65.47 & Pinus cembroides & 5.98 & 391.73 & 2.20 & 0.30 & 4.19 & 1.54 & 1.79 & 117.52 \\ 
  143 & 33.00 & 65.47 & Pinus engelmannii & 2.85 & 186.85 & 0.53 & 0.30 & 2.00 & 0.37 & 0.86 & 56.05 \\ 
  144 & 33.00 & 65.47 & Quercus fulva & 0.21 & 13.61 & 0.12 & 0.30 & 0.15 & 0.08 & 0.06 & 4.08 \\ 
  145 & 33.00 & 65.47 & Quercus rugosa & 4.12 & 269.92 & 1.49 & 0.30 & 2.89 & 1.04 & 1.24 & 80.98 \\ 
  146 & 35.00 & 11.25 & Juniperus sp & 1.27 & 14.30 & 0.41 & 0.30 & 0.89 & 0.29 & 0.38 & 4.29 \\ 
  147 & 35.00 & 11.25 & Pinus cembroides & 0.48 & 5.37 & 0.24 & 0.30 & 0.33 & 0.16 & 0.14 & 1.61 \\ 
  148 & 35.00 & 11.25 & Pinus engelmannii & 3.27 & 36.78 & 0.57 & 0.30 & 2.29 & 0.40 & 0.98 & 11.04 \\ 
  149 & 35.00 & 11.25 & Quercus fulva & 0.15 & 1.64 & 0.08 & 0.30 & 0.10 & 0.05 & 0.04 & 0.49 \\ 
  150 & 35.00 & 11.25 & Quercus rugosa & 8.74 & 98.28 & 3.26 & 0.30 & 6.11 & 2.28 & 2.62 & 29.49 \\ 
  151 & 36.00 & 64.39 & Juniperus sp & 1.02 & 65.46 & 0.34 & 0.30 & 0.71 & 0.24 & 0.30 & 19.64 \\ 
  152 & 36.00 & 64.39 & Pinus cembroides & 2.26 & 145.70 & 0.80 & 0.30 & 1.58 & 0.56 & 0.68 & 43.71 \\ 
  153 & 36.00 & 64.39 & Pinus engelmannii & 1.17 & 75.62 & 0.22 & 0.30 & 0.82 & 0.15 & 0.35 & 22.69 \\ 
  154 & 36.00 & 64.39 & Quercus fulva & 0.14 & 8.85 & 0.07 & 0.30 & 0.10 & 0.05 & 0.04 & 2.65 \\ 
  155 & 36.00 & 64.39 & Quercus rugosa & 9.68 & 623.05 & 3.52 & 0.30 & 6.77 & 2.46 & 2.90 & 186.92 \\ 
  156 & 38.00 & 4.75 & Juniperus sp & 0.07 & 0.35 & 0.04 & 0.30 & 0.05 & 0.03 & 0.02 & 0.10 \\ 
  157 & 38.00 & 4.75 & Pinus cembroides & 1.13 & 5.37 & 0.35 & 0.30 & 0.79 & 0.25 & 0.34 & 1.61 \\ 
  158 & 38.00 & 4.75 & Pinus engelmannii & 3.79 & 17.99 & 0.67 & 0.30 & 2.65 & 0.47 & 1.14 & 5.40 \\ 
  159 & 38.00 & 4.75 & Quercus fulva & 0.15 & 0.69 & 0.08 & 0.30 & 0.10 & 0.05 & 0.04 & 0.21 \\ 
  160 & 38.00 & 4.75 & Quercus rugosa & 9.25 & 43.93 & 3.12 & 0.30 & 6.48 & 2.19 & 2.78 & 13.18 \\ 
  161 & 39.00 & 1.92 & Juniperus sp & 0.67 & 1.29 & 0.23 & 0.30 & 0.47 & 0.16 & 0.20 & 0.39 \\ 
  162 & 39.00 & 1.92 & Pinus cembroides & 2.36 & 4.53 & 0.77 & 0.30 & 1.65 & 0.54 & 0.71 & 1.36 \\ 
  163 & 39.00 & 1.92 & Pinus engelmannii & 2.86 & 5.48 & 0.40 & 0.30 & 2.00 & 0.28 & 0.86 & 1.64 \\ 
  164 & 39.00 & 1.92 & Quercus fulva & 0.13 & 0.24 & 0.07 & 0.30 & 0.09 & 0.05 & 0.04 & 0.07 \\ 
  165 & 39.00 & 1.92 & Quercus rugosa & 7.62 & 14.61 & 2.58 & 0.30 & 5.33 & 1.81 & 2.29 & 4.38 \\ 
  166 & 40.00 & 11.46 & Juniperus sp & 1.16 & 13.26 & 0.37 & 0.30 & 0.81 & 0.26 & 0.35 & 3.98 \\ 
  167 & 40.00 & 11.46 & Pinus cembroides & 1.98 & 22.66 & 0.73 & 0.30 & 1.38 & 0.51 & 0.59 & 6.80 \\ 
  168 & 40.00 & 11.46 & Pinus engelmannii & 2.35 & 26.96 & 0.41 & 0.30 & 1.65 & 0.29 & 0.71 & 8.09 \\ 
  169 & 40.00 & 11.46 & Quercus fulva & 0.11 & 1.25 & 0.06 & 0.30 & 0.08 & 0.04 & 0.03 & 0.38 \\ 
  170 & 40.00 & 11.46 & Quercus rugosa & 9.32 & 106.82 & 3.20 & 0.30 & 6.52 & 2.24 & 2.80 & 32.05 \\ 
  171 & 43.00 & 7.27 & Juniperus sp & 1.27 & 9.23 & 0.41 & 0.30 & 0.89 & 0.29 & 0.38 & 2.77 \\ 
  172 & 43.00 & 7.27 & Pinus cembroides & 0.74 & 5.41 & 0.31 & 0.30 & 0.52 & 0.22 & 0.22 & 1.62 \\ 
  173 & 43.00 & 7.27 & Pinus engelmannii & 2.35 & 17.09 & 0.41 & 0.30 & 1.65 & 0.29 & 0.71 & 5.13 \\ 
  174 & 43.00 & 7.27 & Quercus fulva & 0.15 & 1.06 & 0.08 & 0.30 & 0.10 & 0.05 & 0.04 & 0.32 \\ 
  175 & 43.00 & 7.27 & Quercus rugosa & 8.89 & 64.61 & 3.36 & 0.30 & 6.22 & 2.35 & 2.67 & 19.38 \\ 
  176 & 44.00 & 9.27 & Juniperus sp & 2.47 & 22.89 & 0.79 & 0.30 & 1.73 & 0.55 & 0.74 & 6.87 \\ 
  177 & 44.00 & 9.27 & Pinus cembroides & 1.70 & 15.75 & 0.67 & 0.30 & 1.19 & 0.47 & 0.51 & 4.72 \\ 
  178 & 44.00 & 9.27 & Pinus engelmannii & 2.35 & 21.81 & 0.41 & 0.30 & 1.65 & 0.29 & 0.71 & 6.54 \\ 
  179 & 44.00 & 9.27 & Quercus fulva & 0.11 & 1.01 & 0.06 & 0.30 & 0.08 & 0.04 & 0.03 & 0.30 \\ 
  180 & 44.00 & 9.27 & Quercus rugosa & 6.81 & 63.11 & 2.32 & 0.30 & 4.77 & 1.62 & 2.04 & 18.93 \\ 
  181 & 47.00 & 16.07 & Juniperus sp & 1.31 & 21.00 & 0.43 & 0.30 & 0.91 & 0.30 & 0.39 & 6.30 \\ 
  182 & 47.00 & 16.07 & Pinus cembroides & 1.84 & 29.53 & 0.67 & 0.30 & 1.29 & 0.47 & 0.55 & 8.86 \\ 
  183 & 47.00 & 16.07 & Pinus engelmannii & 1.95 & 31.40 & 0.35 & 0.30 & 1.37 & 0.25 & 0.59 & 9.42 \\ 
  184 & 47.00 & 16.07 & Quercus fulva & 0.11 & 1.75 & 0.06 & 0.30 & 0.08 & 0.04 & 0.03 & 0.53 \\ 
  185 & 47.00 & 16.07 & Quercus rugosa & 6.33 & 101.68 & 2.10 & 0.30 & 4.43 & 1.47 & 1.90 & 30.50 \\ 
  186 & 48.00 & 27.08 & Juniperus sp & 1.50 & 40.74 & 0.48 & 0.30 & 1.05 & 0.34 & 0.45 & 12.22 \\ 
  187 & 48.00 & 27.08 & Pinus cembroides & 2.01 & 54.37 & 0.72 & 0.30 & 1.41 & 0.50 & 0.60 & 16.31 \\ 
  188 & 48.00 & 27.08 & Pinus engelmannii & 0.99 & 26.74 & 0.21 & 0.30 & 0.69 & 0.15 & 0.30 & 8.02 \\ 
  189 & 48.00 & 27.08 & Quercus fulva & 0.10 & 2.71 & 0.05 & 0.30 & 0.07 & 0.04 & 0.03 & 0.81 \\ 
  190 & 48.00 & 27.08 & Quercus rugosa & 7.76 & 210.01 & 2.63 & 0.30 & 5.43 & 1.84 & 2.33 & 63.00 \\ 
  191 & 49.00 & 13.89 & Juniperus sp & 1.31 & 18.16 & 0.43 & 0.30 & 0.91 & 0.30 & 0.39 & 5.45 \\ 
  192 & 49.00 & 13.89 & Pinus cembroides & 1.55 & 21.56 & 0.61 & 0.30 & 1.09 & 0.43 & 0.47 & 6.47 \\ 
  193 & 49.00 & 13.89 & Pinus engelmannii & 2.46 & 34.23 & 0.51 & 0.30 & 1.72 & 0.36 & 0.74 & 10.27 \\ 
  194 & 49.00 & 13.89 & Quercus fulva & 0.11 & 1.52 & 0.06 & 0.30 & 0.08 & 0.04 & 0.03 & 0.45 \\ 
  195 & 49.00 & 13.89 & Quercus rugosa & 8.12 & 112.79 & 2.73 & 0.30 & 5.68 & 1.91 & 2.44 & 33.84 \\ 
  196 & 50.00 & 13.05 & Juniperus sp & 1.29 & 16.83 & 0.42 & 0.30 & 0.90 & 0.30 & 0.39 & 5.05 \\ 
  197 & 50.00 & 13.05 & Pinus cembroides & 2.52 & 32.88 & 0.87 & 0.30 & 1.76 & 0.61 & 0.76 & 9.86 \\ 
  198 & 50.00 & 13.05 & Pinus engelmannii & 1.72 & 22.45 & 0.34 & 0.30 & 1.20 & 0.24 & 0.52 & 6.74 \\ 
  199 & 50.00 & 13.05 & Quercus fulva & 0.11 & 1.42 & 0.06 & 0.30 & 0.08 & 0.04 & 0.03 & 0.43 \\ 
  200 & 50.00 & 13.05 & Quercus rugosa & 8.13 & 106.10 & 2.76 & 0.30 & 5.69 & 1.93 & 2.44 & 31.83 \\ 
  201 & 51.00 & 14.10 & Juniperus sp & 1.27 & 17.92 & 0.41 & 0.30 & 0.89 & 0.29 & 0.38 & 5.37 \\ 
  202 & 51.00 & 14.10 & Pinus cembroides & 1.39 & 19.57 & 0.51 & 0.30 & 0.97 & 0.36 & 0.42 & 5.87 \\ 
  203 & 51.00 & 14.10 & Pinus engelmannii & 3.44 & 48.50 & 0.69 & 0.30 & 2.41 & 0.48 & 1.03 & 14.55 \\ 
  204 & 51.00 & 14.10 & Quercus fulva & 0.18 & 2.56 & 0.10 & 0.30 & 0.13 & 0.07 & 0.05 & 0.77 \\ 
  205 & 51.00 & 14.10 & Quercus rugosa & 7.26 & 102.36 & 2.47 & 0.30 & 5.08 & 1.73 & 2.18 & 30.71 \\ 
  206 & 52.00 & 7.61 & Juniperus sp & 1.27 & 9.67 & 0.41 & 0.30 & 0.89 & 0.29 & 0.38 & 2.90 \\ 
  207 & 52.00 & 7.61 & Pinus cembroides & 1.69 & 12.86 & 0.61 & 0.30 & 1.18 & 0.43 & 0.51 & 3.86 \\ 
  208 & 52.00 & 7.61 & Pinus engelmannii & 4.98 & 37.86 & 0.75 & 0.30 & 3.48 & 0.52 & 1.49 & 11.36 \\ 
  209 & 52.00 & 7.61 & Quercus fulva & 0.18 & 1.38 & 0.10 & 0.30 & 0.13 & 0.07 & 0.05 & 0.42 \\ 
  210 & 52.00 & 7.61 & Quercus rugosa & 7.85 & 59.72 & 2.87 & 0.30 & 5.49 & 2.01 & 2.35 & 17.91 \\ 
  211 & 53.00 & 1.80 & Juniperus sp & 1.27 & 2.29 & 0.41 & 0.30 & 0.89 & 0.29 & 0.38 & 0.69 \\ 
  212 & 53.00 & 1.80 & Pinus cembroides & 1.65 & 2.97 & 0.61 & 0.30 & 1.16 & 0.43 & 0.50 & 0.89 \\ 
  213 & 53.00 & 1.80 & Pinus engelmannii & 4.31 & 7.75 & 0.77 & 0.30 & 3.01 & 0.54 & 1.29 & 2.32 \\ 
  214 & 53.00 & 1.80 & Quercus fulva & 0.15 & 0.26 & 0.08 & 0.30 & 0.10 & 0.05 & 0.04 & 0.08 \\ 
  215 & 53.00 & 1.80 & Quercus rugosa & 7.49 & 13.47 & 2.34 & 0.30 & 5.24 & 1.64 & 2.25 & 4.04 \\ 
  216 & 54.00 & 11.63 & Juniperus sp & 2.39 & 27.81 & 0.77 & 0.30 & 1.67 & 0.54 & 0.72 & 8.34 \\ 
  217 & 54.00 & 11.63 & Pinus cembroides & 0.77 & 8.97 & 0.33 & 0.30 & 0.54 & 0.23 & 0.23 & 2.69 \\ 
  218 & 54.00 & 11.63 & Pinus engelmannii & 2.46 & 28.65 & 0.51 & 0.30 & 1.72 & 0.36 & 0.74 & 8.59 \\ 
  219 & 54.00 & 11.63 & Quercus fulva & 0.07 & 0.85 & 0.04 & 0.30 & 0.05 & 0.03 & 0.02 & 0.25 \\ 
  220 & 54.00 & 11.63 & Quercus rugosa & 6.65 & 77.29 & 2.40 & 0.30 & 4.65 & 1.68 & 1.99 & 23.19 \\ 
  221 & 55.00 & 19.53 & Juniperus sp & 1.74 & 33.95 & 0.55 & 0.30 & 1.22 & 0.38 & 0.52 & 10.19 \\ 
  222 & 55.00 & 19.53 & Pinus cembroides & 1.53 & 29.98 & 0.54 & 0.30 & 1.07 & 0.38 & 0.46 & 9.00 \\ 
  223 & 55.00 & 19.53 & Pinus engelmannii & 2.73 & 53.31 & 0.49 & 0.30 & 1.91 & 0.34 & 0.82 & 15.99 \\ 
  224 & 55.00 & 19.53 & Quercus fulva & 0.11 & 2.13 & 0.06 & 0.30 & 0.08 & 0.04 & 0.03 & 0.64 \\ 
  225 & 55.00 & 19.53 & Quercus rugosa & 6.85 & 133.86 & 2.53 & 0.30 & 4.80 & 1.77 & 2.06 & 40.16 \\ 
  226 & 56.00 & 23.96 & Juniperus sp & 0.63 & 15.06 & 0.23 & 0.30 & 0.44 & 0.16 & 0.19 & 4.52 \\ 
  227 & 56.00 & 23.96 & Pinus cembroides & 2.59 & 62.11 & 0.85 & 0.30 & 1.81 & 0.59 & 0.78 & 18.63 \\ 
  228 & 56.00 & 23.96 & Pinus engelmannii & 2.64 & 63.21 & 0.38 & 0.30 & 1.85 & 0.27 & 0.79 & 18.96 \\ 
  229 & 56.00 & 23.96 & Quercus fulva & 0.10 & 2.40 & 0.05 & 0.30 & 0.07 & 0.04 & 0.03 & 0.72 \\ 
  230 & 56.00 & 23.96 & Quercus rugosa & 7.01 & 167.95 & 2.19 & 0.30 & 4.91 & 1.53 & 2.10 & 50.39 \\ 
  231 & 57.00 & 17.10 & Juniperus sp & 0.07 & 1.24 & 0.04 & 0.30 & 0.05 & 0.03 & 0.02 & 0.37 \\ 
  232 & 57.00 & 17.10 & Pinus cembroides & 3.27 & 55.89 & 1.05 & 0.30 & 2.29 & 0.74 & 0.98 & 16.77 \\ 
  233 & 57.00 & 17.10 & Pinus engelmannii & 3.20 & 54.76 & 0.54 & 0.30 & 2.24 & 0.38 & 0.96 & 16.43 \\ 
  234 & 57.00 & 17.10 & Quercus fulva & 0.11 & 1.87 & 0.06 & 0.30 & 0.08 & 0.04 & 0.03 & 0.56 \\ 
  235 & 57.00 & 17.10 & Quercus rugosa & 6.82 & 116.73 & 2.09 & 0.30 & 4.78 & 1.46 & 2.05 & 35.02 \\ 
  236 & 58.00 & 18.76 & Juniperus sp & 1.13 & 21.19 & 0.38 & 0.30 & 0.79 & 0.27 & 0.34 & 6.36 \\ 
  237 & 58.00 & 18.76 & Pinus cembroides & 2.58 & 48.40 & 0.85 & 0.30 & 1.81 & 0.60 & 0.77 & 14.52 \\ 
  238 & 58.00 & 18.76 & Pinus engelmannii & 2.89 & 54.22 & 0.41 & 0.30 & 2.02 & 0.29 & 0.87 & 16.27 \\ 
  239 & 58.00 & 18.76 & Quercus fulva & 0.15 & 2.73 & 0.08 & 0.30 & 0.10 & 0.05 & 0.04 & 0.82 \\ 
  240 & 58.00 & 18.76 & Quercus rugosa & 6.44 & 120.71 & 2.02 & 0.30 & 4.50 & 1.42 & 1.93 & 36.21 \\ 
  241 & 59.00 & 45.87 & Juniperus sp & 0.08 & 3.75 & 0.04 & 0.30 & 0.06 & 0.03 & 0.02 & 1.13 \\ 
  242 & 59.00 & 45.87 & Pinus cembroides & 3.08 & 141.39 & 0.96 & 0.30 & 2.16 & 0.67 & 0.92 & 42.42 \\ 
  243 & 59.00 & 45.87 & Pinus engelmannii & 1.97 & 90.56 & 0.33 & 0.30 & 1.38 & 0.23 & 0.59 & 27.17 \\ 
  244 & 59.00 & 45.87 & Quercus fulva & 0.10 & 4.59 & 0.05 & 0.30 & 0.07 & 0.04 & 0.03 & 1.38 \\ 
  245 & 59.00 & 45.87 & Quercus rugosa & 7.21 & 330.57 & 2.22 & 0.30 & 5.05 & 1.56 & 2.16 & 99.17 \\ 
  246 & 60.00 & 50.32 & Juniperus sp & 0.56 & 28.02 & 0.30 & 0.30 & 0.39 & 0.21 & 0.17 & 8.41 \\ 
  247 & 60.00 & 50.32 & Pinus cembroides & 2.87 & 144.37 & 0.94 & 0.30 & 2.01 & 0.66 & 0.86 & 43.31 \\ 
  248 & 60.00 & 50.32 & Pinus engelmannii & 0.81 & 40.89 & 0.16 & 0.30 & 0.57 & 0.11 & 0.24 & 12.27 \\ 
  249 & 60.00 & 50.32 & Quercus fulva & 0.11 & 5.49 & 0.06 & 0.30 & 0.08 & 0.04 & 0.03 & 1.65 \\ 
  250 & 60.00 & 50.32 & Quercus rugosa & 3.89 & 195.75 & 2.10 & 0.30 & 2.72 & 1.47 & 1.17 & 58.73 \\ 
  251 & 62.00 & 4.20 & Juniperus sp & 1.27 & 5.34 & 0.41 & 0.30 & 0.89 & 0.29 & 0.38 & 1.60 \\ 
  252 & 62.00 & 4.20 & Pinus cembroides & 2.80 & 11.79 & 0.86 & 0.30 & 1.96 & 0.60 & 0.84 & 3.54 \\ 
  253 & 62.00 & 4.20 & Pinus engelmannii & 4.42 & 18.57 & 0.86 & 0.30 & 3.09 & 0.60 & 1.33 & 5.57 \\ 
  254 & 62.00 & 4.20 & Quercus fulva & 0.11 & 0.46 & 0.06 & 0.30 & 0.08 & 0.04 & 0.03 & 0.14 \\ 
  255 & 62.00 & 4.20 & Quercus rugosa & 7.56 & 31.79 & 2.36 & 0.30 & 5.29 & 1.65 & 2.27 & 9.54 \\ 
  256 & 63.00 & 5.31 & Juniperus sp & 0.07 & 0.39 & 0.04 & 0.30 & 0.05 & 0.03 & 0.02 & 0.12 \\ 
  257 & 63.00 & 5.31 & Pinus cembroides & 2.10 & 11.14 & 0.69 & 0.30 & 1.47 & 0.48 & 0.63 & 3.34 \\ 
  258 & 63.00 & 5.31 & Pinus engelmannii & 2.92 & 15.52 & 0.59 & 0.30 & 2.05 & 0.41 & 0.88 & 4.66 \\ 
  259 & 63.00 & 5.31 & Quercus fulva & 0.11 & 0.58 & 0.06 & 0.30 & 0.08 & 0.04 & 0.03 & 0.17 \\ 
  260 & 63.00 & 5.31 & Quercus rugosa & 6.86 & 36.46 & 2.10 & 0.30 & 4.80 & 1.47 & 2.06 & 10.94 \\ 
  261 & 64.00 & 8.36 & Juniperus sp & 2.50 & 20.94 & 0.81 & 0.30 & 1.75 & 0.56 & 0.75 & 6.28 \\ 
  262 & 64.00 & 8.36 & Pinus cembroides & 1.84 & 15.36 & 0.67 & 0.30 & 1.29 & 0.47 & 0.55 & 4.61 \\ 
  263 & 64.00 & 8.36 & Pinus engelmannii & 4.00 & 33.44 & 0.57 & 0.30 & 2.80 & 0.40 & 1.20 & 10.03 \\ 
  264 & 64.00 & 8.36 & Quercus fulva & 0.11 & 0.91 & 0.06 & 0.30 & 0.08 & 0.04 & 0.03 & 0.27 \\ 
  265 & 64.00 & 8.36 & Quercus rugosa & 7.74 & 64.70 & 2.67 & 0.30 & 5.42 & 1.87 & 2.32 & 19.41 \\ 
  266 & 65.00 & 15.41 & Juniperus sp & 1.27 & 19.58 & 0.41 & 0.30 & 0.89 & 0.29 & 0.38 & 5.87 \\ 
  267 & 65.00 & 15.41 & Pinus cembroides & 2.66 & 41.04 & 0.88 & 0.30 & 1.86 & 0.62 & 0.80 & 12.31 \\ 
  268 & 65.00 & 15.41 & Pinus engelmannii & 2.81 & 43.32 & 0.49 & 0.30 & 1.97 & 0.34 & 0.84 & 13.00 \\ 
  269 & 65.00 & 15.41 & Quercus fulva & 0.15 & 2.24 & 0.08 & 0.30 & 0.10 & 0.05 & 0.04 & 0.67 \\ 
  270 & 65.00 & 15.41 & Quercus rugosa & 8.23 & 126.87 & 2.61 & 0.30 & 5.76 & 1.83 & 2.47 & 38.06 \\ 
  271 & 66.00 & 20.30 & Juniperus sp & 1.21 & 24.50 & 0.39 & 0.30 & 0.85 & 0.27 & 0.36 & 7.35 \\ 
  272 & 66.00 & 20.30 & Pinus cembroides & 2.44 & 49.55 & 0.81 & 0.30 & 1.71 & 0.57 & 0.73 & 14.87 \\ 
  273 & 66.00 & 20.30 & Pinus engelmannii & 1.13 & 22.87 & 0.22 & 0.30 & 0.79 & 0.16 & 0.34 & 6.86 \\ 
  274 & 66.00 & 20.30 & Quercus fulva & 0.10 & 1.97 & 0.05 & 0.30 & 0.07 & 0.04 & 0.03 & 0.59 \\ 
  275 & 66.00 & 20.30 & Quercus rugosa & 7.62 & 154.71 & 2.48 & 0.30 & 5.34 & 1.74 & 2.29 & 46.41 \\ 
  276 & 67.00 & 25.20 & Juniperus sp & 0.65 & 16.47 & 0.22 & 0.30 & 0.46 & 0.15 & 0.20 & 4.94 \\ 
  277 & 67.00 & 25.20 & Pinus cembroides & 2.72 & 68.44 & 0.89 & 0.30 & 1.90 & 0.63 & 0.81 & 20.53 \\ 
  278 & 67.00 & 25.20 & Pinus engelmannii & 3.61 & 90.93 & 0.62 & 0.30 & 2.53 & 0.43 & 1.08 & 27.28 \\ 
  279 & 67.00 & 25.20 & Quercus fulva & 0.11 & 2.75 & 0.06 & 0.30 & 0.08 & 0.04 & 0.03 & 0.83 \\ 
  280 & 67.00 & 25.20 & Quercus rugosa & 7.06 & 177.87 & 2.27 & 0.30 & 4.94 & 1.59 & 2.12 & 53.36 \\ 
  281 & 68.00 & 19.44 & Juniperus sp & 0.09 & 1.77 & 0.05 & 0.30 & 0.06 & 0.03 & 0.03 & 0.53 \\ 
  282 & 68.00 & 19.44 & Pinus cembroides & 3.26 & 63.37 & 1.04 & 0.30 & 2.28 & 0.73 & 0.98 & 19.01 \\ 
  283 & 68.00 & 19.44 & Pinus engelmannii & 1.18 & 22.86 & 0.21 & 0.30 & 0.82 & 0.14 & 0.35 & 6.86 \\ 
  284 & 68.00 & 19.44 & Quercus fulva & 0.07 & 1.41 & 0.04 & 0.30 & 0.05 & 0.03 & 0.02 & 0.42 \\ 
  285 & 68.00 & 19.44 & Quercus rugosa & 6.80 & 132.21 & 2.11 & 0.30 & 4.76 & 1.48 & 2.04 & 39.66 \\ 
  286 & 69.00 & 68.13 & Juniperus sp & 0.38 & 25.67 & 0.13 & 0.30 & 0.26 & 0.09 & 0.11 & 7.70 \\ 
  287 & 69.00 & 68.13 & Pinus cembroides & 3.46 & 235.83 & 1.12 & 0.30 & 2.42 & 0.78 & 1.04 & 70.75 \\ 
  288 & 69.00 & 68.13 & Pinus engelmannii & 1.50 & 102.09 & 0.31 & 0.30 & 1.05 & 0.22 & 0.45 & 30.63 \\ 
  289 & 69.00 & 68.13 & Quercus fulva & 0.11 & 7.74 & 0.06 & 0.30 & 0.08 & 0.04 & 0.03 & 2.32 \\ 
  290 & 69.00 & 68.13 & Quercus rugosa & 7.41 & 504.73 & 2.30 & 0.30 & 5.19 & 1.61 & 2.22 & 151.42 \\ 
  291 & 70.00 & 13.37 & Juniperus sp & 1.27 & 16.99 & 0.41 & 0.30 & 0.89 & 0.29 & 0.38 & 5.10 \\ 
  292 & 70.00 & 13.37 & Pinus cembroides & 2.77 & 36.98 & 0.92 & 0.30 & 1.94 & 0.65 & 0.83 & 11.09 \\ 
  293 & 70.00 & 13.37 & Pinus engelmannii & 2.87 & 38.38 & 0.51 & 0.30 & 2.01 & 0.36 & 0.86 & 11.51 \\ 
  294 & 70.00 & 13.37 & Quercus fulva & 0.07 & 0.97 & 0.04 & 0.30 & 0.05 & 0.03 & 0.02 & 0.29 \\ 
  295 & 70.00 & 13.37 & Quercus rugosa & 7.09 & 94.77 & 2.28 & 0.30 & 4.96 & 1.59 & 2.13 & 28.43 \\ 
  296 & 73.00 & 38.65 & Juniperus sp & 0.71 & 27.37 & 0.25 & 0.30 & 0.50 & 0.17 & 0.21 & 8.21 \\ 
  297 & 73.00 & 38.65 & Pinus cembroides & 2.26 & 87.20 & 0.75 & 0.30 & 1.58 & 0.53 & 0.68 & 26.16 \\ 
  298 & 73.00 & 38.65 & Pinus engelmannii & 2.15 & 83.20 & 0.43 & 0.30 & 1.51 & 0.30 & 0.65 & 24.96 \\ 
  299 & 73.00 & 38.65 & Quercus fulva & 0.13 & 4.92 & 0.07 & 0.30 & 0.09 & 0.05 & 0.04 & 1.48 \\ 
  300 & 73.00 & 38.65 & Quercus rugosa & 6.30 & 243.37 & 1.95 & 0.30 & 4.41 & 1.36 & 1.89 & 73.01 \\ 
   \hline
\end{tabular}
\end{table}



## Cuadros de la hoja 'CUADRO 4 NOM'
```{r}
library(xtable)
#xtable(cuadro4.1)
#xtable(cuadro4.2)
```

\begin{table}[ht]
\centering
\begin{tabular}{rlrrrrrrr}
  \hline
 & Especie & Suma.de.erentre.ha & Suma.de.er.totales & Suma.de.ab.entre.ha & Suma.de.RES.M3.VTA.por.ha & Suma.de.RES.Area.basal.M2.por.ha & Suma.de.POS.M3.VTA.por.ha & Suma.de.POS.M3.VTA.por.UMM \\ 
  \hline
1 & Juniperus sp & 44.97 & 897.15 & 17.46 & 31.48 & 12.23 & 13.49 & 269.14 \\ 
  2 & Otras Ojosas & 0.39 & 9.52 & 0.21 & 0.27 & 0.15 & 0.12 & 2.86 \\ 
  3 & Pinus cembroides & 153.82 & 4348.07 & 54.48 & 107.68 & 38.14 & 46.15 & 1304.42 \\ 
  4 & Pinus engelmannii & 173.95 & 3699.14 & 29.78 & 121.77 & 20.85 & 52.19 & 1109.74 \\ 
  5 & Pinus lumholzi & 0.25 & 7.54 & 0.08 & 0.17 & 0.06 & 0.07 & 2.26 \\ 
  6 & Quercus fulva & 8.73 & 206.07 & 4.67 & 6.11 & 3.27 & 2.62 & 61.82 \\ 
  7 & Quercus rugosa & 352.39 & 7654.03 & 122.88 & 246.67 & 86.02 & 105.72 & 2296.21 \\ 
   \hline
\end{tabular}
\end{table}

El segundo cuadro de la hoja 

\begin{table}[ht]
\centering
\begin{tabular}{rlrr}
  \hline
 & Especie & Suma.de.er.totales & Suma.de.POS.M3.VTA.por.UMM \\ 
  \hline
1 & Juniperus sp & 897.15 & 269.14 \\ 
  2 & Otras Ojosas & 9.52 & 2.86 \\ 
  3 & Pinus cembroides & 4348.07 & 1304.42 \\ 
  4 & Pinus engelmannii & 3699.14 & 1109.74 \\ 
  5 & Pinus lumholzi & 7.54 & 2.26 \\ 
  6 & Quercus fulva & 206.07 & 61.82 \\ 
  7 & Quercus rugosa & 7654.03 & 2296.21 \\ 
   \hline
\end{tabular}
\end{table}


## Cuadros de la hoja 'CUADRO 4'
```{r}
library(xtable)
#xtable(cuadro4)
```

\begin{table}[ht]
\centering
\begin{tabular}{rlrrrrrrrrrrrrrrr}
  \hline
 & Especie & er.entre.ha & er.totales & ab.entre.ha & IC & M3.VTA.por.ha.verde & Area.basal.M2.por.ha & M3.VTA.por.ha & M3.VTA.por.UMM & Sin.nombre & c20a25 & c30a40 & c5a15 & Total & ER.entre.TOTALES.M & ICA \\ 
  \hline
1 & Juniperus sp & 0.92 & 41.93 & 0.40 & 0.30 & 0.64 & 0.28 & 0.28 & 12.58 & 29.35 & 0.00 & 0.52 & 0.40 & 0.92 & 41.93 & 0.00 \\ 
  2 & Pinus cembroides & 4.60 & 209.69 & 1.74 & 0.30 & 3.22 & 1.22 & 1.38 & 62.91 & 146.78 & 0.24 & 0.00 & 4.35 & 4.60 & 209.69 & 0.00 \\ 
  3 & Pinus engelmannii & 2.55 & 116.50 & 0.42 & 0.30 & 1.79 & 0.30 & 0.77 & 34.95 & 81.55 & 0.00 & 0.00 & 2.55 & 2.55 & 116.50 & 2.22 \\ 
  4 & Quercus rugosa & 3.90 & 178.02 & 1.52 & 0.30 & 2.73 & 1.07 & 1.17 & 53.40 & 124.61 & 0.98 & 2.56 & 0.37 & 3.90 & 178.02 & 0.00 \\ 
  5 & Juniperus sp & 0.32 & 9.16 & 0.17 & 0.30 & 0.22 & 0.12 & 0.09 & 2.75 & 6.41 & 0.00 & 0.00 & 0.32 & 0.32 & 9.16 & 0.00 \\ 
  6 & Pinus cembroides & 3.83 & 111.26 & 1.55 & 0.30 & 2.68 & 1.09 & 1.15 & 33.38 & 77.88 & 1.31 & 0.00 & 2.52 & 3.83 & 111.26 & 0.00 \\ 
  7 & Pinus engelmannii & 0.63 & 18.35 & 0.11 & 0.30 & 0.44 & 0.08 & 0.19 & 5.50 & 12.84 & 0.00 & 0.00 & 0.63 & 0.63 & 18.35 & 0.38 \\ 
  8 & Quercus rugosa & 4.34 & 126.17 & 1.93 & 0.30 & 3.04 & 1.35 & 1.30 & 37.85 & 88.32 & 1.02 & 2.51 & 0.81 & 4.34 & 126.17 & 0.00 \\ 
  9 & Juniperus sp & 0.10 & 1.67 & 0.05 & 0.30 & 0.07 & 0.04 & 0.03 & 0.50 & 1.17 & 0.00 & 0.00 & 0.10 & 0.10 & 1.67 & 0.00 \\ 
  10 & Pinus cembroides & 0.50 & 8.64 & 0.28 & 0.30 & 0.35 & 0.20 & 0.15 & 2.59 & 6.05 & 0.00 & 0.00 & 0.50 & 0.50 & 8.64 & 0.00 \\ 
  11 & Pinus engelmannii & 2.84 & 48.99 & 0.52 & 0.30 & 1.99 & 0.37 & 0.85 & 14.70 & 34.30 & 0.00 & 1.21 & 1.64 & 2.84 & 48.99 & 0.93 \\ 
  12 & Quercus rugosa & 4.25 & 73.24 & 1.62 & 0.30 & 2.98 & 1.14 & 1.28 & 21.97 & 51.27 & 1.97 & 0.91 & 1.37 & 4.25 & 73.24 & 0.00 \\ 
  13 & Juniperus sp & 0.56 & 15.77 & 0.32 & 0.30 & 0.39 & 0.23 & 0.17 & 4.73 & 11.04 & 0.00 & 0.00 & 0.56 & 0.56 & 15.77 & 0.00 \\ 
  14 & Pinus cembroides & 2.83 & 79.23 & 0.97 & 0.30 & 1.98 & 0.68 & 0.85 & 23.77 & 55.46 & 0.24 & 0.00 & 2.59 & 2.83 & 79.23 & 0.00 \\ 
  15 & Pinus engelmannii & 5.73 & 160.23 & 0.77 & 0.30 & 4.01 & 0.54 & 1.72 & 48.07 & 112.16 & 0.64 & 0.00 & 5.09 & 5.73 & 160.23 & 5.34 \\ 
  16 & Quercus fulva & 0.69 & 19.34 & 0.31 & 0.30 & 0.48 & 0.22 & 0.21 & 5.80 & 13.54 & 0.00 & 0.00 & 0.69 & 0.69 & 19.34 & 0.00 \\ 
  17 & Quercus rugosa & 2.37 & 66.19 & 0.97 & 0.30 & 1.66 & 0.68 & 0.71 & 19.86 & 46.33 & 1.23 & 0.00 & 1.14 & 2.37 & 66.19 & 0.00 \\ 
  18 & Juniperus sp & 0.44 & 6.04 & 0.24 & 0.30 & 0.31 & 0.16 & 0.13 & 1.81 & 4.23 & 0.00 & 0.00 & 0.44 & 0.44 & 6.04 & 0.00 \\ 
  19 & Pinus engelmannii & 2.03 & 28.12 & 0.35 & 0.30 & 1.42 & 0.25 & 0.61 & 8.44 & 19.69 & 0.00 & 0.00 & 2.03 & 2.03 & 28.12 & 1.56 \\ 
  20 & Quercus fulva & 0.98 & 13.59 & 0.53 & 0.30 & 0.69 & 0.37 & 0.29 & 4.08 & 9.51 & 0.00 & 0.00 & 0.98 & 0.98 & 13.59 & 0.00 \\ 
  21 & Juniperus sp & 0.78 & 50.07 & 0.46 & 0.30 & 0.54 & 0.32 & 0.23 & 15.02 & 35.05 & 0.00 & 0.00 & 0.78 & 0.78 & 50.07 & 0.00 \\ 
  22 & Otras Ojosas & 0.01 & 0.47 & 0.00 & 0.30 & 0.01 & 0.00 & 0.00 & 0.14 & 0.33 & 0.00 & 0.00 & 0.01 & 0.01 & 0.47 & 0.00 \\ 
  23 & Pinus cembroides & 4.71 & 303.64 & 1.61 & 0.30 & 3.30 & 1.13 & 1.41 & 91.09 & 212.55 & 0.78 & 0.00 & 3.93 & 4.71 & 303.64 & 0.00 \\ 
  24 & Pinus engelmannii & 3.97 & 256.24 & 0.60 & 0.30 & 2.78 & 0.42 & 1.19 & 76.87 & 179.37 & 0.51 & 1.46 & 2.00 & 3.97 & 256.24 & 4.58 \\ 
  25 & Quercus rugosa & 1.72 & 110.95 & 0.62 & 0.30 & 1.20 & 0.43 & 0.52 & 33.29 & 77.67 & 1.48 & 0.00 & 0.24 & 1.72 & 110.95 & 0.00 \\ 
  26 & Juniperus sp & 0.34 & 4.24 & 0.20 & 0.30 & 0.24 & 0.14 & 0.10 & 1.27 & 2.97 & 0.00 & 0.00 & 0.34 & 0.34 & 4.24 & 0.00 \\ 
  27 & Pinus cembroides & 6.67 & 83.32 & 2.32 & 0.30 & 4.67 & 1.62 & 2.00 & 25.00 & 58.33 & 1.46 & 1.38 & 3.83 & 6.67 & 83.32 & 0.00 \\ 
  28 & Pinus engelmannii & 3.41 & 42.56 & 0.51 & 0.30 & 2.39 & 0.36 & 1.02 & 12.77 & 29.80 & 0.00 & 0.00 & 3.41 & 3.41 & 42.56 & 1.01 \\ 
  29 & Quercus rugosa & 0.94 & 11.69 & 0.33 & 0.30 & 0.66 & 0.23 & 0.28 & 3.51 & 8.18 & 0.74 & 0.00 & 0.20 & 0.94 & 11.69 & 0.00 \\ 
  30 & Juniperus sp & 0.33 & 12.06 & 0.19 & 0.30 & 0.23 & 0.13 & 0.10 & 3.62 & 8.44 & 0.00 & 0.00 & 0.33 & 0.33 & 12.06 & 0.00 \\ 
  31 & Pinus cembroides & 4.01 & 146.27 & 1.43 & 0.30 & 2.81 & 1.00 & 1.20 & 43.88 & 102.39 & 0.73 & 0.69 & 2.59 & 4.01 & 146.27 & 0.00 \\ 
  32 & Pinus engelmannii & 2.71 & 99.04 & 0.43 & 0.30 & 1.90 & 0.30 & 0.81 & 29.71 & 69.33 & 0.00 & 0.00 & 2.71 & 2.71 & 99.04 & 3.54 \\ 
  33 & Quercus rugosa & 2.33 & 84.87 & 0.89 & 0.30 & 1.63 & 0.62 & 0.70 & 25.46 & 59.41 & 1.73 & 0.00 & 0.60 & 2.33 & 84.87 & 0.00 \\ 
  34 & Juniperus sp & 0.21 & 6.46 & 0.12 & 0.30 & 0.15 & 0.08 & 0.06 & 1.94 & 4.52 & 0.00 & 0.00 & 0.21 & 0.21 & 6.46 & 0.00 \\ 
  35 & Pinus cembroides & 2.40 & 72.79 & 1.03 & 0.30 & 1.68 & 0.72 & 0.72 & 21.84 & 50.95 & 0.32 & 0.00 & 2.08 & 2.40 & 72.79 & 0.00 \\ 
  36 & Pinus engelmannii & 3.37 & 102.30 & 0.48 & 0.30 & 2.36 & 0.34 & 1.01 & 30.69 & 71.61 & 0.00 & 0.00 & 3.37 & 3.37 & 102.30 & 0.49 \\ 
  37 & Pinus lumholzi & 0.02 & 0.71 & 0.01 & 0.30 & 0.02 & 0.01 & 0.01 & 0.21 & 0.50 & 0.00 & 0.00 & 0.02 & 0.02 & 0.71 & 0.00 \\ 
  38 & Quercus fulva & 0.72 & 21.96 & 0.34 & 0.30 & 0.51 & 0.24 & 0.22 & 6.59 & 15.37 & 0.00 & 0.00 & 0.72 & 0.72 & 21.96 & 0.00 \\ 
  39 & Quercus rugosa & 1.06 & 32.01 & 0.56 & 0.30 & 0.74 & 0.39 & 0.32 & 9.60 & 22.41 & 0.65 & 0.32 & 0.09 & 1.06 & 32.01 & 0.00 \\ 
  40 & Juniperus sp & 1.46 & 44.52 & 0.79 & 0.30 & 1.03 & 0.55 & 0.44 & 13.36 & 31.17 & 0.23 & 0.00 & 1.23 & 1.46 & 44.52 & 0.00 \\ 
  41 & Pinus cembroides & 4.16 & 126.33 & 1.69 & 0.30 & 2.91 & 1.18 & 1.25 & 37.90 & 88.43 & 1.21 & 1.38 & 1.56 & 4.16 & 126.33 & 0.00 \\ 
  42 & Pinus engelmannii & 5.40 & 164.24 & 0.86 & 0.30 & 3.78 & 0.60 & 1.62 & 49.27 & 114.97 & 1.34 & 0.00 & 4.06 & 5.40 & 164.24 & 4.56 \\ 
  43 & Pinus lumholzi & 0.22 & 6.83 & 0.07 & 0.30 & 0.16 & 0.05 & 0.07 & 2.05 & 4.78 & 0.00 & 0.00 & 0.22 & 0.22 & 6.83 & 0.00 \\ 
  44 & Quercus rugosa & 3.09 & 93.99 & 1.23 & 0.30 & 2.16 & 0.86 & 0.93 & 28.20 & 65.79 & 0.97 & 1.75 & 0.37 & 3.09 & 93.99 & 0.00 \\ 
  45 & Juniperus sp & 0.15 & 2.58 & 0.08 & 0.30 & 0.10 & 0.05 & 0.04 & 0.78 & 1.81 & 0.00 & 0.00 & 0.15 & 0.15 & 2.58 & 0.00 \\ 
  46 & Pinus cembroides & 4.15 & 73.68 & 1.41 & 0.30 & 2.90 & 0.99 & 1.24 & 22.10 & 51.57 & 0.00 & 0.00 & 4.15 & 4.15 & 73.68 & 0.00 \\ 
  47 & Pinus engelmannii & 2.41 & 42.84 & 0.43 & 0.30 & 1.69 & 0.30 & 0.72 & 12.85 & 29.99 & 0.00 & 0.00 & 2.41 & 2.41 & 42.84 & 2.86 \\ 
  48 & Quercus rugosa & 7.50 & 133.10 & 2.69 & 0.30 & 5.25 & 1.88 & 2.25 & 39.93 & 93.17 & 6.66 & 0.00 & 0.83 & 7.50 & 133.10 & 0.00 \\ 
  49 & Juniperus sp & 0.06 & 1.98 & 0.03 & 0.30 & 0.04 & 0.02 & 0.02 & 0.60 & 1.39 & 0.00 & 0.00 & 0.06 & 0.06 & 1.98 & 0.00 \\ 
  50 & Pinus cembroides & 1.55 & 52.75 & 0.55 & 0.30 & 1.08 & 0.38 & 0.46 & 15.83 & 36.93 & 0.00 & 0.00 & 1.55 & 1.55 & 52.75 & 0.00 \\ 
  51 & Pinus engelmannii & 0.95 & 32.50 & 0.17 & 0.30 & 0.67 & 0.12 & 0.29 & 9.75 & 22.75 & 0.00 & 0.00 & 0.95 & 0.95 & 32.50 & 1.02 \\ 
  52 & Quercus rugosa & 4.75 & 161.91 & 1.72 & 0.30 & 3.32 & 1.20 & 1.42 & 48.57 & 113.34 & 3.55 & 0.70 & 0.50 & 4.75 & 161.91 & 0.00 \\ 
  53 & Juniperus sp & 0.52 & 14.68 & 0.30 & 0.30 & 0.36 & 0.21 & 0.16 & 4.40 & 10.27 & 0.00 & 0.00 & 0.52 & 0.52 & 14.68 & 0.00 \\ 
  54 & Otras Ojosas & 0.03 & 0.77 & 0.01 & 0.30 & 0.02 & 0.01 & 0.01 & 0.23 & 0.54 & 0.00 & 0.00 & 0.03 & 0.03 & 0.77 & 0.00 \\ 
  55 & Pinus cembroides & 2.29 & 64.74 & 0.81 & 0.30 & 1.60 & 0.57 & 0.69 & 19.42 & 45.31 & 0.00 & 0.00 & 2.29 & 2.29 & 64.74 & 0.00 \\ 
  56 & Pinus engelmannii & 2.28 & 64.47 & 0.35 & 0.30 & 1.59 & 0.25 & 0.68 & 19.34 & 45.13 & 0.00 & 0.00 & 2.28 & 2.28 & 64.47 & 2.87 \\ 
  57 & Quercus fulva & 0.21 & 5.92 & 0.11 & 0.30 & 0.15 & 0.08 & 0.06 & 1.78 & 4.14 & 0.00 & 0.00 & 0.21 & 0.21 & 5.92 & 0.00 \\ 
  58 & Quercus rugosa & 4.66 & 131.98 & 1.69 & 0.30 & 3.26 & 1.19 & 1.40 & 39.59 & 92.38 & 4.07 & 0.00 & 0.59 & 4.66 & 131.98 & 0.00 \\ 
  59 & Juniperus sp & 0.32 & 10.47 & 0.19 & 0.30 & 0.23 & 0.13 & 0.10 & 3.14 & 7.33 & 0.00 & 0.00 & 0.32 & 0.32 & 10.47 & 0.00 \\ 
  60 & Pinus cembroides & 4.95 & 161.27 & 1.67 & 0.30 & 3.46 & 1.17 & 1.48 & 48.38 & 112.89 & 0.49 & 0.00 & 4.46 & 4.95 & 161.27 & 0.00 \\ 
  61 & Pinus engelmannii & 1.81 & 58.94 & 0.32 & 0.30 & 1.27 & 0.23 & 0.54 & 17.68 & 41.26 & 0.00 & 0.00 & 1.81 & 1.81 & 58.94 & 2.62 \\ 
  62 & Quercus rugosa & 3.08 & 100.27 & 1.14 & 0.30 & 2.15 & 0.80 & 0.92 & 30.08 & 70.19 & 2.59 & 0.00 & 0.49 & 3.08 & 100.27 & 0.00 \\ 
  63 & Juniperus sp & 0.11 & 1.42 & 0.06 & 0.30 & 0.08 & 0.04 & 0.03 & 0.43 & 1.00 & 0.00 & 0.00 & 0.11 & 0.11 & 1.42 & 0.00 \\ 
  64 & Pinus cembroides & 2.10 & 27.38 & 0.73 & 0.30 & 1.47 & 0.51 & 0.63 & 8.21 & 19.16 & 0.00 & 0.00 & 2.10 & 2.10 & 27.38 & 0.00 \\ 
  65 & Pinus engelmannii & 9.23 & 120.36 & 1.45 & 0.30 & 6.46 & 1.02 & 2.77 & 36.11 & 84.26 & 0.00 & 0.00 & 9.23 & 9.23 & 120.36 & 4.38 \\ 
  66 & Quercus rugosa & 4.95 & 64.59 & 1.77 & 0.30 & 3.47 & 1.24 & 1.49 & 19.38 & 45.22 & 4.44 & 0.00 & 0.51 & 4.95 & 64.59 & 0.00 \\ 
  67 & Juniperus sp & 0.20 & 3.99 & 0.11 & 0.30 & 0.14 & 0.08 & 0.06 & 1.20 & 2.79 & 0.00 & 0.00 & 0.20 & 0.20 & 3.99 & 0.00 \\ 
  68 & Pinus cembroides & 1.80 & 35.83 & 0.64 & 0.30 & 1.26 & 0.45 & 0.54 & 10.75 & 25.08 & 0.00 & 0.00 & 1.80 & 1.80 & 35.83 & 0.00 \\ 
  69 & Pinus engelmannii & 1.21 & 24.07 & 0.22 & 0.30 & 0.84 & 0.15 & 0.36 & 7.22 & 16.85 & 0.00 & 0.00 & 1.21 & 1.21 & 24.07 & 1.20 \\ 
  70 & Quercus fulva & 0.31 & 6.17 & 0.17 & 0.30 & 0.22 & 0.12 & 0.09 & 1.85 & 4.32 & 0.00 & 0.00 & 0.31 & 0.31 & 6.17 & 0.00 \\ 
  71 & Quercus rugosa & 4.22 & 84.29 & 1.53 & 0.30 & 2.96 & 1.07 & 1.27 & 25.29 & 59.00 & 3.70 & 0.00 & 0.52 & 4.22 & 84.29 & 0.00 \\ 
  72 & Juniperus sp & 0.57 & 25.23 & 0.33 & 0.30 & 0.40 & 0.23 & 0.17 & 7.57 & 17.66 & 0.00 & 0.00 & 0.57 & 0.57 & 25.23 & 0.00 \\ 
  73 & Otras Ojosas & 0.03 & 1.30 & 0.02 & 0.30 & 0.02 & 0.01 & 0.01 & 0.39 & 0.91 & 0.00 & 0.00 & 0.03 & 0.03 & 1.30 & 0.00 \\ 
  74 & Pinus cembroides & 2.48 & 110.65 & 0.87 & 0.30 & 1.74 & 0.61 & 0.74 & 33.20 & 77.46 & 0.00 & 0.00 & 2.48 & 2.48 & 110.65 & 0.00 \\ 
  75 & Pinus engelmannii & 1.97 & 87.76 & 0.30 & 0.30 & 1.38 & 0.21 & 0.59 & 26.33 & 61.43 & 0.00 & 0.00 & 1.97 & 1.97 & 87.76 & 5.01 \\ 
  76 & Quercus fulva & 0.12 & 5.19 & 0.06 & 0.30 & 0.08 & 0.04 & 0.03 & 1.56 & 3.63 & 0.00 & 0.00 & 0.12 & 0.12 & 5.19 & 0.00 \\ 
  77 & Quercus rugosa & 4.77 & 212.71 & 1.74 & 0.30 & 3.34 & 1.22 & 1.43 & 63.81 & 148.90 & 4.14 & 0.00 & 0.63 & 4.77 & 212.71 & 0.00 \\ 
  78 & Juniperus sp & 0.52 & 4.16 & 0.30 & 0.30 & 0.37 & 0.21 & 0.16 & 1.25 & 2.91 & 0.00 & 0.00 & 0.52 & 0.52 & 4.16 & 0.00 \\ 
  79 & Otras Ojosas & 0.04 & 0.29 & 0.02 & 0.30 & 0.03 & 0.01 & 0.01 & 0.09 & 0.20 & 0.00 & 0.00 & 0.04 & 0.04 & 0.29 & 0.00 \\ 
  80 & Pinus cembroides & 1.71 & 13.60 & 0.62 & 0.30 & 1.20 & 0.43 & 0.51 & 4.08 & 9.52 & 0.00 & 0.00 & 1.71 & 1.71 & 13.60 & 0.00 \\ 
  81 & Pinus engelmannii & 2.15 & 17.11 & 0.33 & 0.30 & 1.51 & 0.23 & 0.65 & 5.13 & 11.98 & 0.00 & 0.00 & 2.15 & 2.15 & 17.11 & 0.76 \\ 
  82 & Quercus fulva & 0.11 & 0.87 & 0.06 & 0.30 & 0.08 & 0.04 & 0.03 & 0.26 & 0.61 & 0.00 & 0.00 & 0.11 & 0.11 & 0.87 & 0.00 \\ 
  83 & Quercus rugosa & 5.08 & 40.37 & 1.85 & 0.30 & 3.56 & 1.29 & 1.52 & 12.11 & 28.26 & 4.44 & 0.00 & 0.64 & 5.08 & 40.37 & 0.00 \\ 
  84 & Juniperus sp & 0.61 & 7.38 & 0.35 & 0.30 & 0.42 & 0.25 & 0.18 & 2.21 & 5.16 & 0.00 & 0.00 & 0.61 & 0.61 & 7.38 & 0.00 \\ 
  85 & Otras Ojosas & 0.04 & 0.44 & 0.02 & 0.30 & 0.03 & 0.01 & 0.01 & 0.13 & 0.31 & 0.00 & 0.00 & 0.04 & 0.04 & 0.44 & 0.00 \\ 
  86 & Pinus cembroides & 2.22 & 26.97 & 0.73 & 0.30 & 1.55 & 0.51 & 0.67 & 8.09 & 18.88 & 0.00 & 0.00 & 2.22 & 2.22 & 26.97 & 0.00 \\ 
  87 & Pinus engelmannii & 5.22 & 63.54 & 0.92 & 0.30 & 3.66 & 0.65 & 1.57 & 19.06 & 44.48 & 0.00 & 0.00 & 5.22 & 5.22 & 63.54 & 1.95 \\ 
  88 & Quercus fulva & 0.25 & 3.10 & 0.14 & 0.30 & 0.18 & 0.10 & 0.08 & 0.93 & 2.17 & 0.00 & 0.00 & 0.25 & 0.25 & 3.10 & 0.00 \\ 
  89 & Quercus rugosa & 5.05 & 61.40 & 1.83 & 0.30 & 3.53 & 1.28 & 1.51 & 18.42 & 42.98 & 4.44 & 0.00 & 0.61 & 5.05 & 61.40 & 0.00 \\ 
  90 & Juniperus sp & 0.90 & 15.31 & 0.53 & 0.30 & 0.63 & 0.37 & 0.27 & 4.59 & 10.72 & 0.00 & 0.00 & 0.90 & 0.90 & 15.31 & 0.00 \\ 
  91 & Pinus cembroides & 0.35 & 5.99 & 0.20 & 0.30 & 0.25 & 0.14 & 0.11 & 1.80 & 4.19 & 0.00 & 0.00 & 0.35 & 0.35 & 5.99 & 0.00 \\ 
  92 & Pinus engelmannii & 4.25 & 72.09 & 0.75 & 0.30 & 2.97 & 0.52 & 1.27 & 21.63 & 50.46 & 0.00 & 0.00 & 4.25 & 4.25 & 72.09 & 3.60 \\ 
  93 & Quercus fulva & 0.11 & 1.85 & 0.06 & 0.30 & 0.08 & 0.04 & 0.03 & 0.56 & 1.30 & 0.00 & 0.00 & 0.11 & 0.11 & 1.85 & 0.00 \\ 
  94 & Quercus rugosa & 3.44 & 58.36 & 1.26 & 0.30 & 2.41 & 0.88 & 1.03 & 17.51 & 40.85 & 2.96 & 0.00 & 0.48 & 3.44 & 58.36 & 0.00 \\ 
  95 & Juniperus sp & 0.11 & 1.44 & 0.06 & 0.30 & 0.08 & 0.04 & 0.03 & 0.43 & 1.01 & 0.00 & 0.00 & 0.11 & 0.11 & 1.44 & 0.00 \\ 
  96 & Otras Ojosas & 0.07 & 0.96 & 0.04 & 0.30 & 0.05 & 0.03 & 0.02 & 0.29 & 0.67 & 0.00 & 0.00 & 0.07 & 0.07 & 0.96 & 0.00 \\ 
  97 & Pinus cembroides & 1.65 & 21.72 & 0.61 & 0.30 & 1.15 & 0.43 & 0.49 & 6.52 & 15.20 & 0.00 & 0.00 & 1.65 & 1.65 & 21.72 & 0.00 \\ 
  98 & Pinus engelmannii & 3.77 & 49.73 & 0.53 & 0.30 & 2.64 & 0.37 & 1.13 & 14.92 & 34.81 & 0.00 & 0.00 & 3.77 & 3.77 & 49.73 & 1.53 \\ 
  99 & Quercus fulva & 0.11 & 1.44 & 0.06 & 0.30 & 0.08 & 0.04 & 0.03 & 0.43 & 1.01 & 0.00 & 0.00 & 0.11 & 0.11 & 1.44 & 0.00 \\ 
  100 & Quercus rugosa & 7.39 & 97.44 & 2.63 & 0.30 & 5.17 & 1.84 & 2.22 & 29.23 & 68.20 & 6.66 & 0.00 & 0.73 & 7.39 & 97.44 & 0.00 \\ 
  101 & Juniperus sp & 0.12 & 2.64 & 0.07 & 0.30 & 0.08 & 0.05 & 0.04 & 0.79 & 1.85 & 0.00 & 0.00 & 0.12 & 0.12 & 2.64 & 0.00 \\ 
  102 & Otras Ojosas & 0.07 & 1.58 & 0.04 & 0.30 & 0.05 & 0.03 & 0.02 & 0.47 & 1.11 & 0.00 & 0.00 & 0.07 & 0.07 & 1.58 & 0.00 \\ 
  103 & Pinus cembroides & 1.94 & 42.22 & 0.72 & 0.30 & 1.36 & 0.50 & 0.58 & 12.66 & 29.55 & 0.00 & 0.00 & 1.94 & 1.94 & 42.22 & 0.00 \\ 
  104 & Pinus engelmannii & 1.46 & 31.66 & 0.26 & 0.30 & 1.02 & 0.18 & 0.44 & 9.50 & 22.16 & 0.00 & 0.00 & 1.46 & 1.46 & 31.66 & 1.41 \\ 
  105 & Quercus fulva & 0.07 & 1.58 & 0.04 & 0.30 & 0.05 & 0.03 & 0.02 & 0.47 & 1.11 & 0.00 & 0.00 & 0.07 & 0.07 & 1.58 & 0.00 \\ 
  106 & Quercus rugosa & 6.59 & 143.46 & 2.36 & 0.30 & 4.62 & 1.65 & 1.98 & 43.04 & 100.42 & 5.92 & 0.00 & 0.67 & 6.59 & 143.46 & 0.00 \\ 
  107 & Juniperus sp & 0.07 & 1.07 & 0.04 & 0.30 & 0.05 & 0.03 & 0.02 & 0.32 & 0.75 & 0.00 & 0.00 & 0.07 & 0.07 & 1.07 & 0.00 \\ 
  108 & Pinus cembroides & 2.06 & 30.31 & 0.73 & 0.30 & 1.44 & 0.51 & 0.62 & 9.09 & 21.22 & 0.00 & 0.00 & 2.06 & 2.06 & 30.31 & 0.00 \\ 
  109 & Pinus engelmannii & 5.35 & 78.64 & 0.86 & 0.30 & 3.74 & 0.60 & 1.60 & 23.59 & 55.04 & 0.00 & 0.00 & 5.35 & 5.35 & 78.64 & 2.86 \\ 
  110 & Quercus rugosa & 6.80 & 100.04 & 2.47 & 0.30 & 4.76 & 1.73 & 2.04 & 30.01 & 70.03 & 5.92 & 0.00 & 0.88 & 6.80 & 100.04 & 0.00 \\ 
  111 & Juniperus sp & 0.12 & 4.51 & 0.07 & 0.30 & 0.09 & 0.05 & 0.04 & 1.35 & 3.15 & 0.00 & 0.00 & 0.12 & 0.12 & 4.51 & 0.00 \\ 
  112 & Otras Ojosas & 0.06 & 2.12 & 0.03 & 0.30 & 0.04 & 0.02 & 0.02 & 0.64 & 1.48 & 0.00 & 0.00 & 0.06 & 0.06 & 2.12 & 0.00 \\ 
  113 & Pinus cembroides & 2.11 & 76.73 & 0.76 & 0.30 & 1.47 & 0.53 & 0.63 & 23.02 & 53.71 & 0.00 & 0.00 & 2.11 & 2.11 & 76.73 & 0.00 \\ 
  114 & Pinus engelmannii & 0.57 & 20.92 & 0.10 & 0.30 & 0.40 & 0.07 & 0.17 & 6.28 & 14.64 & 0.00 & 0.00 & 0.57 & 0.57 & 20.92 & 1.20 \\ 
  115 & Quercus fulva & 0.06 & 2.12 & 0.03 & 0.30 & 0.04 & 0.02 & 0.02 & 0.64 & 1.48 & 0.00 & 0.00 & 0.06 & 0.06 & 2.12 & 0.00 \\ 
  116 & Quercus rugosa & 6.04 & 219.99 & 2.18 & 0.30 & 4.23 & 1.53 & 1.81 & 66.00 & 153.99 & 5.33 & 0.00 & 0.71 & 6.04 & 219.99 & 0.00 \\ 
  117 & Juniperus sp & 0.34 & 19.11 & 0.20 & 0.30 & 0.24 & 0.14 & 0.10 & 5.73 & 13.38 & 0.00 & 0.00 & 0.34 & 0.34 & 19.11 & 0.00 \\ 
  118 & Otras Ojosas & 0.01 & 0.29 & 0.00 & 0.30 & 0.00 & 0.00 & 0.00 & 0.09 & 0.20 & 0.00 & 0.00 & 0.01 & 0.01 & 0.29 & 0.00 \\ 
  119 & Pinus cembroides & 5.19 & 292.09 & 1.99 & 0.30 & 3.63 & 1.39 & 1.56 & 87.63 & 204.46 & 0.47 & 0.00 & 4.72 & 5.19 & 292.09 & 0.00 \\ 
  120 & Pinus engelmannii & 2.67 & 150.44 & 0.53 & 0.30 & 1.87 & 0.37 & 0.80 & 45.13 & 105.31 & 0.80 & 0.00 & 1.87 & 2.67 & 150.44 & 2.87 \\ 
  121 & Quercus fulva & 0.37 & 20.81 & 0.23 & 0.30 & 0.26 & 0.16 & 0.11 & 6.24 & 14.56 & 0.00 & 0.00 & 0.37 & 0.37 & 20.81 & 0.00 \\ 
  122 & Quercus rugosa & 4.52 & 254.22 & 1.62 & 0.30 & 3.16 & 1.14 & 1.36 & 76.27 & 177.96 & 4.02 & 0.00 & 0.50 & 4.52 & 254.22 & 0.00 \\ 
  123 & Juniperus sp & 0.16 & 3.28 & 0.09 & 0.30 & 0.11 & 0.06 & 0.05 & 0.98 & 2.30 & 0.00 & 0.00 & 0.16 & 0.16 & 3.28 & 0.00 \\ 
  124 & Otras Ojosas & 0.02 & 0.36 & 0.01 & 0.30 & 0.01 & 0.01 & 0.01 & 0.11 & 0.26 & 0.00 & 0.00 & 0.02 & 0.02 & 0.36 & 0.00 \\ 
  125 & Pinus cembroides & 5.14 & 103.03 & 1.75 & 0.30 & 3.60 & 1.22 & 1.54 & 30.91 & 72.12 & 0.23 & 0.00 & 4.91 & 5.14 & 103.03 & 0.00 \\ 
  126 & Pinus engelmannii & 5.37 & 107.49 & 1.14 & 0.30 & 3.76 & 0.80 & 1.61 & 32.25 & 75.25 & 0.23 & 0.00 & 5.13 & 5.37 & 107.49 & 3.91 \\ 
  127 & Quercus fulva & 0.07 & 1.46 & 0.04 & 0.30 & 0.05 & 0.03 & 0.02 & 0.44 & 1.02 & 0.00 & 0.00 & 0.07 & 0.07 & 1.46 & 0.00 \\ 
  128 & Quercus rugosa & 2.62 & 52.57 & 0.97 & 0.30 & 1.84 & 0.68 & 0.79 & 15.77 & 36.80 & 2.22 & 0.00 & 0.40 & 2.62 & 52.57 & 0.00 \\ 
  129 & Juniperus sp & 0.33 & 11.46 & 0.20 & 0.30 & 0.23 & 0.14 & 0.10 & 3.44 & 8.02 & 0.00 & 0.00 & 0.33 & 0.33 & 11.46 & 0.00 \\ 
  130 & Otras Ojosas & 0.02 & 0.63 & 0.01 & 0.30 & 0.01 & 0.01 & 0.01 & 0.19 & 0.44 & 0.00 & 0.00 & 0.02 & 0.02 & 0.63 & 0.00 \\ 
  131 & Pinus cembroides & 4.60 & 159.21 & 1.69 & 0.30 & 3.22 & 1.18 & 1.38 & 47.76 & 111.45 & 0.47 & 0.00 & 4.13 & 4.60 & 159.21 & 0.00 \\ 
  132 & Pinus engelmannii & 4.27 & 147.88 & 0.84 & 0.30 & 2.99 & 0.59 & 1.28 & 44.36 & 103.52 & 0.12 & 0.00 & 4.16 & 4.27 & 147.88 & 5.38 \\ 
  133 & Quercus fulva & 0.30 & 10.43 & 0.18 & 0.30 & 0.21 & 0.12 & 0.09 & 3.13 & 7.30 & 0.00 & 0.00 & 0.30 & 0.30 & 10.43 & 0.00 \\ 
  134 & Quercus rugosa & 3.00 & 103.78 & 1.10 & 0.30 & 2.10 & 0.77 & 0.90 & 31.13 & 72.65 & 2.59 & 0.00 & 0.41 & 3.00 & 103.78 & 0.00 \\ 
  135 & Juniperus sp & 0.89 & 15.32 & 0.36 & 0.30 & 0.62 & 0.25 & 0.27 & 4.60 & 10.73 & 0.00 & 0.00 & 0.89 & 0.89 & 15.32 & 0.00 \\ 
  136 & Pinus cembroides & 1.55 & 26.65 & 0.58 & 0.30 & 1.08 & 0.41 & 0.46 & 8.00 & 18.66 & 0.00 & 0.00 & 1.55 & 1.55 & 26.65 & 0.00 \\ 
  137 & Pinus engelmannii & 2.20 & 37.83 & 0.31 & 0.30 & 1.54 & 0.22 & 0.66 & 11.35 & 26.48 & 0.00 & 0.00 & 2.20 & 2.20 & 37.83 & 1.89 \\ 
  138 & Quercus fulva & 0.36 & 6.27 & 0.22 & 0.30 & 0.26 & 0.15 & 0.11 & 1.88 & 4.39 & 0.00 & 0.00 & 0.36 & 0.36 & 6.27 & 0.00 \\ 
  139 & Quercus rugosa & 9.05 & 155.63 & 3.24 & 0.30 & 6.33 & 2.27 & 2.71 & 46.69 & 108.94 & 5.13 & 0.00 & 3.92 & 9.05 & 155.63 & 0.00 \\ 
  140 & Juniperus sp & 0.24 & 15.75 & 0.14 & 0.30 & 0.17 & 0.10 & 0.07 & 4.72 & 11.02 & 0.00 & 0.00 & 0.24 & 0.24 & 15.75 & 0.00 \\ 
  141 & Otras Ojosas & 0.00 & 0.30 & 0.00 & 0.30 & 0.00 & 0.00 & 0.00 & 0.09 & 0.21 & 0.00 & 0.00 & 0.00 & 0.00 & 0.30 & 0.00 \\ 
  142 & Pinus cembroides & 5.98 & 391.73 & 2.20 & 0.30 & 4.19 & 1.54 & 1.79 & 117.52 & 274.21 & 0.53 & 0.00 & 5.46 & 5.98 & 391.73 & 0.00 \\ 
  143 & Pinus engelmannii & 2.85 & 186.85 & 0.53 & 0.30 & 2.00 & 0.37 & 0.86 & 56.05 & 130.79 & 0.06 & 0.00 & 2.80 & 2.85 & 186.85 & 6.79 \\ 
  144 & Quercus fulva & 0.21 & 13.61 & 0.12 & 0.30 & 0.15 & 0.08 & 0.06 & 4.08 & 9.53 & 0.00 & 0.00 & 0.21 & 0.21 & 13.61 & 0.00 \\ 
  145 & Quercus rugosa & 4.12 & 269.92 & 1.49 & 0.30 & 2.89 & 1.04 & 1.24 & 80.98 & 188.95 & 3.57 & 0.00 & 0.55 & 4.12 & 269.92 & 0.00 \\ 
  146 & Juniperus sp & 1.27 & 14.30 & 0.41 & 0.30 & 0.89 & 0.29 & 0.38 & 4.29 & 10.01 & 0.00 & 0.00 & 1.27 & 1.27 & 14.30 & 0.00 \\ 
  147 & Pinus cembroides & 0.48 & 5.37 & 0.24 & 0.30 & 0.33 & 0.16 & 0.14 & 1.61 & 3.76 & 0.00 & 0.00 & 0.48 & 0.48 & 5.37 & 0.00 \\ 
  148 & Pinus engelmannii & 3.27 & 36.78 & 0.57 & 0.30 & 2.29 & 0.40 & 0.98 & 11.04 & 25.75 & 0.00 & 0.00 & 3.27 & 3.27 & 36.78 & 1.84 \\ 
  149 & Quercus fulva & 0.15 & 1.64 & 0.08 & 0.30 & 0.10 & 0.05 & 0.04 & 0.49 & 1.15 & 0.00 & 0.00 & 0.15 & 0.15 & 1.64 & 0.00 \\ 
  150 & Quercus rugosa & 8.74 & 98.28 & 3.26 & 0.30 & 6.11 & 2.28 & 2.62 & 29.49 & 68.80 & 5.36 & 0.00 & 3.37 & 8.74 & 98.28 & 0.00 \\ 
  151 & Juniperus sp & 1.02 & 65.46 & 0.34 & 0.30 & 0.71 & 0.24 & 0.30 & 19.64 & 45.82 & 0.00 & 0.00 & 1.02 & 1.02 & 65.46 & 0.00 \\ 
  152 & Pinus cembroides & 2.26 & 145.70 & 0.80 & 0.30 & 1.58 & 0.56 & 0.68 & 43.71 & 101.99 & 0.00 & 0.00 & 2.26 & 2.26 & 145.70 & 0.00 \\ 
  153 & Pinus engelmannii & 1.17 & 75.62 & 0.22 & 0.30 & 0.82 & 0.15 & 0.35 & 22.69 & 52.93 & 0.00 & 0.00 & 1.17 & 1.17 & 75.62 & 3.78 \\ 
  154 & Quercus fulva & 0.14 & 8.85 & 0.07 & 0.30 & 0.10 & 0.05 & 0.04 & 2.65 & 6.19 & 0.00 & 0.00 & 0.14 & 0.14 & 8.85 & 0.00 \\ 
  155 & Quercus rugosa & 9.68 & 623.05 & 3.52 & 0.30 & 6.77 & 2.46 & 2.90 & 186.92 & 436.14 & 5.09 & 0.00 & 4.58 & 9.68 & 623.05 & 0.00 \\ 
  156 & Juniperus sp & 0.07 & 0.35 & 0.04 & 0.30 & 0.05 & 0.03 & 0.02 & 0.10 & 0.24 & 0.00 & 0.00 & 0.07 & 0.07 & 0.35 & 0.00 \\ 
  157 & Pinus cembroides & 1.13 & 5.37 & 0.35 & 0.30 & 0.79 & 0.25 & 0.34 & 1.61 & 3.76 & 0.00 & 0.00 & 1.13 & 1.13 & 5.37 & 0.00 \\ 
  158 & Pinus engelmannii & 3.79 & 17.99 & 0.67 & 0.30 & 2.65 & 0.47 & 1.14 & 5.40 & 12.59 & 0.00 & 0.00 & 3.79 & 3.79 & 17.99 & 0.90 \\ 
  159 & Quercus fulva & 0.15 & 0.69 & 0.08 & 0.30 & 0.10 & 0.05 & 0.04 & 0.21 & 0.48 & 0.00 & 0.00 & 0.15 & 0.15 & 0.69 & 0.00 \\ 
  160 & Quercus rugosa & 9.25 & 43.93 & 3.12 & 0.30 & 6.48 & 2.19 & 2.78 & 13.18 & 30.75 & 3.42 & 0.00 & 5.83 & 9.25 & 43.93 & 0.00 \\ 
  161 & Juniperus sp & 0.67 & 1.29 & 0.23 & 0.30 & 0.47 & 0.16 & 0.20 & 0.39 & 0.90 & 0.00 & 0.00 & 0.67 & 0.67 & 1.29 & 0.00 \\ 
  162 & Pinus cembroides & 2.36 & 4.53 & 0.77 & 0.30 & 1.65 & 0.54 & 0.71 & 1.36 & 3.17 & 0.00 & 0.00 & 2.36 & 2.36 & 4.53 & 0.00 \\ 
  163 & Pinus engelmannii & 2.86 & 5.48 & 0.40 & 0.30 & 2.00 & 0.28 & 0.86 & 1.64 & 3.84 & 0.00 & 0.00 & 2.86 & 2.86 & 5.48 & 0.17 \\ 
  164 & Quercus fulva & 0.13 & 0.24 & 0.07 & 0.30 & 0.09 & 0.05 & 0.04 & 0.07 & 0.17 & 0.00 & 0.00 & 0.13 & 0.13 & 0.24 & 0.00 \\ 
  165 & Quercus rugosa & 7.62 & 14.61 & 2.58 & 0.30 & 5.33 & 1.81 & 2.29 & 4.38 & 10.22 & 2.45 & 0.00 & 5.17 & 7.62 & 14.61 & 0.00 \\ 
  166 & Juniperus sp & 1.16 & 13.26 & 0.37 & 0.30 & 0.81 & 0.26 & 0.35 & 3.98 & 9.28 & 0.00 & 0.00 & 1.16 & 1.16 & 13.26 & 0.00 \\ 
  167 & Pinus cembroides & 1.98 & 22.66 & 0.73 & 0.30 & 1.38 & 0.51 & 0.59 & 6.80 & 15.86 & 0.00 & 0.00 & 1.98 & 1.98 & 22.66 & 0.00 \\ 
  168 & Pinus engelmannii & 2.35 & 26.96 & 0.41 & 0.30 & 1.65 & 0.29 & 0.71 & 8.09 & 18.87 & 0.00 & 0.00 & 2.35 & 2.35 & 26.96 & 1.35 \\ 
  169 & Quercus fulva & 0.11 & 1.25 & 0.06 & 0.30 & 0.08 & 0.04 & 0.03 & 0.38 & 0.88 & 0.00 & 0.00 & 0.11 & 0.11 & 1.25 & 0.00 \\ 
  170 & Quercus rugosa & 9.32 & 106.82 & 3.20 & 0.30 & 6.52 & 2.24 & 2.80 & 32.05 & 74.77 & 4.90 & 0.00 & 4.42 & 9.32 & 106.82 & 0.00 \\ 
  171 & Juniperus sp & 1.27 & 9.23 & 0.41 & 0.30 & 0.89 & 0.29 & 0.38 & 2.77 & 6.46 & 0.00 & 0.00 & 1.27 & 1.27 & 9.23 & 0.00 \\ 
  172 & Pinus cembroides & 0.74 & 5.41 & 0.31 & 0.30 & 0.52 & 0.22 & 0.22 & 1.62 & 3.79 & 0.00 & 0.00 & 0.74 & 0.74 & 5.41 & 0.00 \\ 
  173 & Pinus engelmannii & 2.35 & 17.09 & 0.41 & 0.30 & 1.65 & 0.29 & 0.71 & 5.13 & 11.97 & 0.00 & 0.00 & 2.35 & 2.35 & 17.09 & 0.98 \\ 
  174 & Quercus fulva & 0.15 & 1.06 & 0.08 & 0.30 & 0.10 & 0.05 & 0.04 & 0.32 & 0.74 & 0.00 & 0.00 & 0.15 & 0.15 & 1.06 & 0.00 \\ 
  175 & Quercus rugosa & 8.89 & 64.61 & 3.36 & 0.30 & 6.22 & 2.35 & 2.67 & 19.38 & 45.23 & 6.84 & 0.00 & 2.05 & 8.89 & 64.61 & 0.00 \\ 
  176 & Juniperus sp & 2.47 & 22.89 & 0.79 & 0.30 & 1.73 & 0.55 & 0.74 & 6.87 & 16.02 & 0.00 & 0.00 & 2.47 & 2.47 & 22.89 & 0.00 \\ 
  177 & Pinus cembroides & 1.70 & 15.75 & 0.67 & 0.30 & 1.19 & 0.47 & 0.51 & 4.72 & 11.02 & 0.00 & 0.00 & 1.70 & 1.70 & 15.75 & 0.00 \\ 
  178 & Pinus engelmannii & 2.35 & 21.81 & 0.41 & 0.30 & 1.65 & 0.29 & 0.71 & 6.54 & 15.26 & 0.00 & 0.00 & 2.35 & 2.35 & 21.81 & 1.25 \\ 
  179 & Quercus fulva & 0.11 & 1.01 & 0.06 & 0.30 & 0.08 & 0.04 & 0.03 & 0.30 & 0.71 & 0.00 & 0.00 & 0.11 & 0.11 & 1.01 & 0.00 \\ 
  180 & Quercus rugosa & 6.81 & 63.11 & 2.32 & 0.30 & 4.77 & 1.62 & 2.04 & 18.93 & 44.18 & 4.44 & 0.00 & 2.37 & 6.81 & 63.11 & 0.00 \\ 
  181 & Juniperus sp & 1.31 & 21.00 & 0.43 & 0.30 & 0.91 & 0.30 & 0.39 & 6.30 & 14.70 & 0.00 & 0.00 & 1.31 & 1.31 & 21.00 & 0.00 \\ 
  182 & Pinus cembroides & 1.84 & 29.53 & 0.67 & 0.30 & 1.29 & 0.47 & 0.55 & 8.86 & 20.67 & 0.00 & 0.00 & 1.84 & 1.84 & 29.53 & 0.00 \\ 
  183 & Pinus engelmannii & 1.95 & 31.40 & 0.35 & 0.30 & 1.37 & 0.25 & 0.59 & 9.42 & 21.98 & 0.00 & 0.00 & 1.95 & 1.95 & 31.40 & 1.57 \\ 
  184 & Quercus fulva & 0.11 & 1.75 & 0.06 & 0.30 & 0.08 & 0.04 & 0.03 & 0.53 & 1.23 & 0.00 & 0.00 & 0.11 & 0.11 & 1.75 & 0.00 \\ 
  185 & Quercus rugosa & 6.33 & 101.68 & 2.10 & 0.30 & 4.43 & 1.47 & 1.90 & 30.50 & 71.18 & 2.96 & 0.00 & 3.37 & 6.33 & 101.68 & 0.00 \\ 
  186 & Juniperus sp & 1.50 & 40.74 & 0.48 & 0.30 & 1.05 & 0.34 & 0.45 & 12.22 & 28.52 & 0.00 & 0.00 & 1.50 & 1.50 & 40.74 & 0.00 \\ 
  187 & Pinus cembroides & 2.01 & 54.37 & 0.72 & 0.30 & 1.41 & 0.50 & 0.60 & 16.31 & 38.06 & 0.00 & 0.00 & 2.01 & 2.01 & 54.37 & 0.00 \\ 
  188 & Pinus engelmannii & 0.99 & 26.74 & 0.21 & 0.30 & 0.69 & 0.15 & 0.30 & 8.02 & 18.72 & 0.00 & 0.00 & 0.99 & 0.99 & 26.74 & 1.53 \\ 
  189 & Quercus fulva & 0.10 & 2.71 & 0.05 & 0.30 & 0.07 & 0.04 & 0.03 & 0.81 & 1.90 & 0.00 & 0.00 & 0.10 & 0.10 & 2.71 & 0.00 \\ 
  190 & Quercus rugosa & 7.76 & 210.01 & 2.63 & 0.30 & 5.43 & 1.84 & 2.33 & 63.00 & 147.01 & 3.93 & 0.00 & 3.83 & 7.76 & 210.01 & 0.00 \\ 
  191 & Juniperus sp & 1.31 & 18.16 & 0.43 & 0.30 & 0.91 & 0.30 & 0.39 & 5.45 & 12.71 & 0.00 & 0.00 & 1.31 & 1.31 & 18.16 & 0.00 \\ 
  192 & Pinus cembroides & 1.55 & 21.56 & 0.61 & 0.30 & 1.09 & 0.43 & 0.47 & 6.47 & 15.09 & 0.00 & 0.00 & 1.55 & 1.55 & 21.56 & 0.00 \\ 
  193 & Pinus engelmannii & 2.46 & 34.23 & 0.51 & 0.30 & 1.72 & 0.36 & 0.74 & 10.27 & 23.96 & 0.00 & 0.00 & 2.46 & 2.46 & 34.23 & 1.96 \\ 
  194 & Quercus fulva & 0.11 & 1.52 & 0.06 & 0.30 & 0.08 & 0.04 & 0.03 & 0.45 & 1.06 & 0.00 & 0.00 & 0.11 & 0.11 & 1.52 & 0.00 \\ 
  195 & Quercus rugosa & 8.12 & 112.79 & 2.73 & 0.30 & 5.68 & 1.91 & 2.44 & 33.84 & 78.95 & 5.92 & 0.00 & 2.20 & 8.12 & 112.79 & 0.00 \\ 
  196 & Juniperus sp & 1.29 & 16.83 & 0.42 & 0.30 & 0.90 & 0.30 & 0.39 & 5.05 & 11.78 & 0.00 & 0.00 & 1.29 & 1.29 & 16.83 & 0.00 \\ 
  197 & Pinus cembroides & 2.52 & 32.88 & 0.87 & 0.30 & 1.76 & 0.61 & 0.76 & 9.86 & 23.02 & 0.00 & 0.00 & 2.52 & 2.52 & 32.88 & 0.00 \\ 
  198 & Pinus engelmannii & 1.72 & 22.45 & 0.34 & 0.30 & 1.20 & 0.24 & 0.52 & 6.74 & 15.72 & 0.00 & 0.00 & 1.72 & 1.72 & 22.45 & 1.12 \\ 
  199 & Quercus fulva & 0.11 & 1.42 & 0.06 & 0.30 & 0.08 & 0.04 & 0.03 & 0.43 & 1.00 & 0.00 & 0.00 & 0.11 & 0.11 & 1.42 & 0.00 \\ 
  200 & Quercus rugosa & 8.13 & 106.10 & 2.76 & 0.30 & 5.69 & 1.93 & 2.44 & 31.83 & 74.27 & 3.19 & 0.00 & 4.94 & 8.13 & 106.10 & 0.00 \\ 
  201 & Juniperus sp & 1.27 & 17.92 & 0.41 & 0.30 & 0.89 & 0.29 & 0.38 & 5.37 & 12.54 & 0.00 & 0.00 & 1.27 & 1.27 & 17.92 & 0.00 \\ 
  202 & Pinus cembroides & 1.39 & 19.57 & 0.51 & 0.30 & 0.97 & 0.36 & 0.42 & 5.87 & 13.70 & 0.00 & 0.00 & 1.39 & 1.39 & 19.57 & 0.00 \\ 
  203 & Pinus engelmannii & 3.44 & 48.50 & 0.69 & 0.30 & 2.41 & 0.48 & 1.03 & 14.55 & 33.95 & 0.00 & 0.00 & 3.44 & 3.44 & 48.50 & 2.43 \\ 
  204 & Quercus fulva & 0.18 & 2.56 & 0.10 & 0.30 & 0.13 & 0.07 & 0.05 & 0.77 & 1.80 & 0.00 & 0.00 & 0.18 & 0.18 & 2.56 & 0.00 \\ 
  205 & Quercus rugosa & 7.26 & 102.36 & 2.47 & 0.30 & 5.08 & 1.73 & 2.18 & 30.71 & 71.65 & 5.92 & 0.00 & 1.34 & 7.26 & 102.36 & 0.00 \\ 
  206 & Juniperus sp & 1.27 & 9.67 & 0.41 & 0.30 & 0.89 & 0.29 & 0.38 & 2.90 & 6.77 & 0.00 & 0.00 & 1.27 & 1.27 & 9.67 & 0.00 \\ 
  207 & Pinus cembroides & 1.69 & 12.86 & 0.61 & 0.30 & 1.18 & 0.43 & 0.51 & 3.86 & 9.00 & 0.00 & 0.00 & 1.69 & 1.69 & 12.86 & 0.00 \\ 
  208 & Pinus engelmannii & 4.98 & 37.86 & 0.75 & 0.30 & 3.48 & 0.52 & 1.49 & 11.36 & 26.50 & 0.00 & 0.00 & 4.98 & 4.98 & 37.86 & 1.89 \\ 
  209 & Quercus fulva & 0.18 & 1.38 & 0.10 & 0.30 & 0.13 & 0.07 & 0.05 & 0.42 & 0.97 & 0.00 & 0.00 & 0.18 & 0.18 & 1.38 & 0.00 \\ 
  210 & Quercus rugosa & 7.85 & 59.72 & 2.87 & 0.30 & 5.49 & 2.01 & 2.35 & 17.91 & 41.80 & 6.38 & 0.00 & 1.47 & 7.85 & 59.72 & 0.00 \\ 
  211 & Juniperus sp & 1.27 & 2.29 & 0.41 & 0.30 & 0.89 & 0.29 & 0.38 & 0.69 & 1.60 & 0.00 & 0.00 & 1.27 & 1.27 & 2.29 & 0.00 \\ 
  212 & Pinus cembroides & 1.65 & 2.97 & 0.61 & 0.30 & 1.16 & 0.43 & 0.50 & 0.89 & 2.08 & 0.00 & 0.00 & 1.65 & 1.65 & 2.97 & 0.00 \\ 
  213 & Pinus engelmannii & 4.31 & 7.75 & 0.77 & 0.30 & 3.01 & 0.54 & 1.29 & 2.32 & 5.42 & 0.00 & 0.00 & 4.31 & 4.31 & 7.75 & 0.44 \\ 
  214 & Quercus fulva & 0.15 & 0.26 & 0.08 & 0.30 & 0.10 & 0.05 & 0.04 & 0.08 & 0.18 & 0.00 & 0.00 & 0.15 & 0.15 & 0.26 & 0.00 \\ 
  215 & Quercus rugosa & 7.49 & 13.47 & 2.34 & 0.30 & 5.24 & 1.64 & 2.25 & 4.04 & 9.43 & 1.48 & 0.00 & 6.01 & 7.49 & 13.47 & 0.00 \\ 
  216 & Juniperus sp & 2.39 & 27.81 & 0.77 & 0.30 & 1.67 & 0.54 & 0.72 & 8.34 & 19.46 & 0.00 & 0.00 & 2.39 & 2.39 & 27.81 & 0.00 \\ 
  217 & Pinus cembroides & 0.77 & 8.97 & 0.33 & 0.30 & 0.54 & 0.23 & 0.23 & 2.69 & 6.28 & 0.00 & 0.00 & 0.77 & 0.77 & 8.97 & 0.00 \\ 
  218 & Pinus engelmannii & 2.46 & 28.65 & 0.51 & 0.30 & 1.72 & 0.36 & 0.74 & 8.59 & 20.05 & 0.00 & 0.00 & 2.46 & 2.46 & 28.65 & 1.64 \\ 
  219 & Quercus fulva & 0.07 & 0.85 & 0.04 & 0.30 & 0.05 & 0.03 & 0.02 & 0.25 & 0.59 & 0.00 & 0.00 & 0.07 & 0.07 & 0.85 & 0.00 \\ 
  220 & Quercus rugosa & 6.65 & 77.29 & 2.40 & 0.30 & 4.65 & 1.68 & 1.99 & 23.19 & 54.10 & 3.42 & 0.00 & 3.23 & 6.65 & 77.29 & 0.00 \\ 
  221 & Juniperus sp & 1.74 & 33.95 & 0.55 & 0.30 & 1.22 & 0.38 & 0.52 & 10.19 & 23.77 & 0.00 & 0.00 & 1.74 & 1.74 & 33.95 & 0.00 \\ 
  222 & Pinus cembroides & 1.53 & 29.98 & 0.54 & 0.30 & 1.07 & 0.38 & 0.46 & 9.00 & 20.99 & 0.00 & 0.00 & 1.53 & 1.53 & 29.98 & 0.00 \\ 
  223 & Pinus engelmannii & 2.73 & 53.31 & 0.49 & 0.30 & 1.91 & 0.34 & 0.82 & 15.99 & 37.32 & 0.00 & 0.00 & 2.73 & 2.73 & 53.31 & 2.37 \\ 
  224 & Quercus fulva & 0.11 & 2.13 & 0.06 & 0.30 & 0.08 & 0.04 & 0.03 & 0.64 & 1.49 & 0.00 & 0.00 & 0.11 & 0.11 & 2.13 & 0.00 \\ 
  225 & Quercus rugosa & 6.85 & 133.86 & 2.53 & 0.30 & 4.80 & 1.77 & 2.06 & 40.16 & 93.70 & 4.90 & 0.00 & 1.95 & 6.85 & 133.86 & 0.00 \\ 
  226 & Juniperus sp & 0.63 & 15.06 & 0.23 & 0.30 & 0.44 & 0.16 & 0.19 & 4.52 & 10.54 & 0.00 & 0.00 & 0.63 & 0.63 & 15.06 & 0.00 \\ 
  227 & Pinus cembroides & 2.59 & 62.11 & 0.85 & 0.30 & 1.81 & 0.59 & 0.78 & 18.63 & 43.47 & 0.00 & 0.00 & 2.59 & 2.59 & 62.11 & 0.00 \\ 
  228 & Pinus engelmannii & 2.64 & 63.21 & 0.38 & 0.30 & 1.85 & 0.27 & 0.79 & 18.96 & 44.25 & 0.00 & 0.00 & 2.64 & 2.64 & 63.21 & 1.64 \\ 
  229 & Quercus fulva & 0.10 & 2.40 & 0.05 & 0.30 & 0.07 & 0.04 & 0.03 & 0.72 & 1.68 & 0.00 & 0.00 & 0.10 & 0.10 & 2.40 & 0.00 \\ 
  230 & Quercus rugosa & 7.01 & 167.95 & 2.19 & 0.30 & 4.91 & 1.53 & 2.10 & 50.39 & 117.57 & 1.85 & 0.00 & 5.16 & 7.01 & 167.95 & 0.00 \\ 
  231 & Juniperus sp & 0.07 & 1.24 & 0.04 & 0.30 & 0.05 & 0.03 & 0.02 & 0.37 & 0.87 & 0.00 & 0.00 & 0.07 & 0.07 & 1.24 & 0.00 \\ 
  232 & Pinus cembroides & 3.27 & 55.89 & 1.05 & 0.30 & 2.29 & 0.74 & 0.98 & 16.77 & 39.13 & 0.00 & 0.00 & 3.27 & 3.27 & 55.89 & 0.00 \\ 
  233 & Pinus engelmannii & 3.20 & 54.76 & 0.54 & 0.30 & 2.24 & 0.38 & 0.96 & 16.43 & 38.33 & 1.94 & 0.00 & 1.26 & 3.20 & 54.76 & 1.83 \\ 
  234 & Quercus fulva & 0.11 & 1.87 & 0.06 & 0.30 & 0.08 & 0.04 & 0.03 & 0.56 & 1.31 & 0.00 & 0.00 & 0.11 & 0.11 & 1.87 & 0.00 \\ 
  235 & Quercus rugosa & 6.82 & 116.73 & 2.09 & 0.30 & 4.78 & 1.46 & 2.05 & 35.02 & 81.71 & 0.00 & 0.00 & 6.82 & 6.82 & 116.73 & 0.00 \\ 
  236 & Juniperus sp & 1.13 & 21.19 & 0.38 & 0.30 & 0.79 & 0.27 & 0.34 & 6.36 & 14.84 & 0.00 & 0.00 & 1.13 & 1.13 & 21.19 & 0.00 \\ 
  237 & Pinus cembroides & 2.58 & 48.40 & 0.85 & 0.30 & 1.81 & 0.60 & 0.77 & 14.52 & 33.88 & 0.00 & 0.00 & 2.58 & 2.58 & 48.40 & 0.00 \\ 
  238 & Pinus engelmannii & 2.89 & 54.22 & 0.41 & 0.30 & 2.02 & 0.29 & 0.87 & 16.27 & 37.96 & 1.94 & 0.00 & 0.95 & 2.89 & 54.22 & 1.97 \\ 
  239 & Quercus fulva & 0.15 & 2.73 & 0.08 & 0.30 & 0.10 & 0.05 & 0.04 & 0.82 & 1.91 & 0.00 & 0.00 & 0.15 & 0.15 & 2.73 & 0.00 \\ 
  240 & Quercus rugosa & 6.44 & 120.71 & 2.02 & 0.30 & 4.50 & 1.42 & 1.93 & 36.21 & 84.50 & 2.22 & 0.00 & 4.22 & 6.44 & 120.71 & 0.00 \\ 
  241 & Juniperus sp & 0.08 & 3.75 & 0.04 & 0.30 & 0.06 & 0.03 & 0.02 & 1.13 & 2.63 & 0.00 & 0.00 & 0.08 & 0.08 & 3.75 & 0.00 \\ 
  242 & Pinus cembroides & 3.08 & 141.39 & 0.96 & 0.30 & 2.16 & 0.67 & 0.92 & 42.42 & 98.98 & 0.00 & 0.00 & 3.08 & 3.08 & 141.39 & 0.00 \\ 
  243 & Pinus engelmannii & 1.97 & 90.56 & 0.33 & 0.30 & 1.38 & 0.23 & 0.59 & 27.17 & 63.39 & 0.00 & 0.00 & 1.97 & 1.97 & 90.56 & 4.03 \\ 
  244 & Quercus fulva & 0.10 & 4.59 & 0.05 & 0.30 & 0.07 & 0.04 & 0.03 & 1.38 & 3.21 & 0.00 & 0.00 & 0.10 & 0.10 & 4.59 & 0.00 \\ 
  245 & Quercus rugosa & 7.21 & 330.57 & 2.22 & 0.30 & 5.05 & 1.56 & 2.16 & 99.17 & 231.40 & 1.11 & 0.00 & 6.10 & 7.21 & 330.57 & 0.00 \\ 
  246 & Juniperus sp & 0.56 & 28.02 & 0.30 & 0.30 & 0.39 & 0.21 & 0.17 & 8.41 & 19.62 & 0.00 & 0.00 & 0.56 & 0.56 & 28.02 & 0.00 \\ 
  247 & Pinus cembroides & 2.87 & 144.37 & 0.94 & 0.30 & 2.01 & 0.66 & 0.86 & 43.31 & 101.06 & 0.00 & 0.00 & 2.87 & 2.87 & 144.37 & 0.00 \\ 
  248 & Pinus engelmannii & 0.81 & 40.89 & 0.16 & 0.30 & 0.57 & 0.11 & 0.24 & 12.27 & 28.62 & 0.00 & 0.00 & 0.81 & 0.81 & 40.89 & 2.34 \\ 
  249 & Quercus fulva & 0.11 & 5.49 & 0.06 & 0.30 & 0.08 & 0.04 & 0.03 & 1.65 & 3.84 & 0.00 & 0.00 & 0.11 & 0.11 & 5.49 & 0.00 \\ 
  250 & Quercus rugosa & 3.89 & 195.75 & 2.10 & 0.30 & 2.72 & 1.47 & 1.17 & 58.73 & 137.03 & 1.58 & 0.00 & 2.31 & 3.89 & 195.75 & 0.00 \\ 
  251 & Juniperus sp & 1.27 & 5.34 & 0.41 & 0.30 & 0.89 & 0.29 & 0.38 & 1.60 & 3.74 & 0.00 & 0.00 & 1.27 & 1.27 & 5.34 & 0.00 \\ 
  252 & Pinus cembroides & 2.80 & 11.79 & 0.86 & 0.30 & 1.96 & 0.60 & 0.84 & 3.54 & 8.25 & 0.00 & 0.00 & 2.80 & 2.80 & 11.79 & 0.00 \\ 
  253 & Pinus engelmannii & 4.42 & 18.57 & 0.86 & 0.30 & 3.09 & 0.60 & 1.33 & 5.57 & 13.00 & 0.00 & 0.00 & 4.42 & 4.42 & 18.57 & 0.93 \\ 
  254 & Quercus fulva & 0.11 & 0.46 & 0.06 & 0.30 & 0.08 & 0.04 & 0.03 & 0.14 & 0.32 & 0.00 & 0.00 & 0.11 & 0.11 & 0.46 & 0.00 \\ 
  255 & Quercus rugosa & 7.56 & 31.79 & 2.36 & 0.30 & 5.29 & 1.65 & 2.27 & 9.54 & 22.25 & 1.48 & 0.00 & 6.08 & 7.56 & 31.79 & 0.00 \\ 
  256 & Juniperus sp & 0.07 & 0.39 & 0.04 & 0.30 & 0.05 & 0.03 & 0.02 & 0.12 & 0.27 & 0.00 & 0.00 & 0.07 & 0.07 & 0.39 & 0.00 \\ 
  257 & Pinus cembroides & 2.10 & 11.14 & 0.69 & 0.30 & 1.47 & 0.48 & 0.63 & 3.34 & 7.80 & 0.00 & 0.00 & 2.10 & 2.10 & 11.14 & 0.00 \\ 
  258 & Pinus engelmannii & 2.92 & 15.52 & 0.59 & 0.30 & 2.05 & 0.41 & 0.88 & 4.66 & 10.87 & 0.00 & 0.00 & 2.92 & 2.92 & 15.52 & 1.29 \\ 
  259 & Quercus fulva & 0.11 & 0.58 & 0.06 & 0.30 & 0.08 & 0.04 & 0.03 & 0.17 & 0.41 & 0.00 & 0.00 & 0.11 & 0.11 & 0.58 & 0.00 \\ 
  260 & Quercus rugosa & 6.86 & 36.46 & 2.10 & 0.30 & 4.80 & 1.47 & 2.06 & 10.94 & 25.52 & 0.00 & 0.00 & 6.86 & 6.86 & 36.46 & 0.00 \\ 
  261 & Juniperus sp & 2.50 & 20.94 & 0.81 & 0.30 & 1.75 & 0.56 & 0.75 & 6.28 & 14.66 & 0.00 & 0.00 & 2.50 & 2.50 & 20.94 & 0.00 \\ 
  262 & Pinus cembroides & 1.84 & 15.36 & 0.67 & 0.30 & 1.29 & 0.47 & 0.55 & 4.61 & 10.75 & 0.00 & 0.00 & 1.84 & 1.84 & 15.36 & 0.00 \\ 
  263 & Pinus engelmannii & 4.00 & 33.44 & 0.57 & 0.30 & 2.80 & 0.40 & 1.20 & 10.03 & 23.41 & 0.00 & 0.00 & 4.00 & 4.00 & 33.44 & 1.49 \\ 
  264 & Quercus fulva & 0.11 & 0.91 & 0.06 & 0.30 & 0.08 & 0.04 & 0.03 & 0.27 & 0.64 & 0.00 & 0.00 & 0.11 & 0.11 & 0.91 & 0.00 \\ 
  265 & Quercus rugosa & 7.74 & 64.70 & 2.67 & 0.30 & 5.42 & 1.87 & 2.32 & 19.41 & 45.29 & 5.92 & 0.00 & 1.82 & 7.74 & 64.70 & 0.00 \\ 
  266 & Juniperus sp & 1.27 & 19.58 & 0.41 & 0.30 & 0.89 & 0.29 & 0.38 & 5.87 & 13.71 & 0.00 & 0.00 & 1.27 & 1.27 & 19.58 & 0.00 \\ 
  267 & Pinus cembroides & 2.66 & 41.04 & 0.88 & 0.30 & 1.86 & 0.62 & 0.80 & 12.31 & 28.73 & 0.00 & 0.00 & 2.66 & 2.66 & 41.04 & 0.00 \\ 
  268 & Pinus engelmannii & 2.81 & 43.32 & 0.49 & 0.30 & 1.97 & 0.34 & 0.84 & 13.00 & 30.32 & 0.00 & 0.00 & 2.81 & 2.81 & 43.32 & 2.48 \\ 
  269 & Quercus fulva & 0.15 & 2.24 & 0.08 & 0.30 & 0.10 & 0.05 & 0.04 & 0.67 & 1.57 & 0.00 & 0.00 & 0.15 & 0.15 & 2.24 & 0.00 \\ 
  270 & Quercus rugosa & 8.23 & 126.87 & 2.61 & 0.30 & 5.76 & 1.83 & 2.47 & 38.06 & 88.81 & 1.48 & 0.00 & 6.75 & 8.23 & 126.87 & 0.00 \\ 
  271 & Juniperus sp & 1.21 & 24.50 & 0.39 & 0.30 & 0.85 & 0.27 & 0.36 & 7.35 & 17.15 & 0.00 & 0.00 & 1.21 & 1.21 & 24.50 & 0.00 \\ 
  272 & Pinus cembroides & 2.44 & 49.55 & 0.81 & 0.30 & 1.71 & 0.57 & 0.73 & 14.87 & 34.69 & 0.00 & 0.00 & 2.44 & 2.44 & 49.55 & 0.00 \\ 
  273 & Pinus engelmannii & 1.13 & 22.87 & 0.22 & 0.30 & 0.79 & 0.16 & 0.34 & 6.86 & 16.01 & 0.00 & 0.00 & 1.13 & 1.13 & 22.87 & 1.14 \\ 
  274 & Quercus fulva & 0.10 & 1.97 & 0.05 & 0.30 & 0.07 & 0.04 & 0.03 & 0.59 & 1.38 & 0.00 & 0.00 & 0.10 & 0.10 & 1.97 & 0.00 \\ 
  275 & Quercus rugosa & 7.62 & 154.71 & 2.48 & 0.30 & 5.34 & 1.74 & 2.29 & 46.41 & 108.30 & 2.62 & 0.00 & 5.00 & 7.62 & 154.71 & 0.00 \\ 
  276 & Juniperus sp & 0.65 & 16.47 & 0.22 & 0.30 & 0.46 & 0.15 & 0.20 & 4.94 & 11.53 & 0.00 & 0.00 & 0.65 & 0.65 & 16.47 & 0.00 \\ 
  277 & Pinus cembroides & 2.72 & 68.44 & 0.89 & 0.30 & 1.90 & 0.63 & 0.81 & 20.53 & 47.91 & 0.00 & 0.00 & 2.72 & 2.72 & 68.44 & 0.00 \\ 
  278 & Pinus engelmannii & 3.61 & 90.93 & 0.62 & 0.30 & 2.53 & 0.43 & 1.08 & 27.28 & 63.65 & 0.00 & 0.00 & 3.61 & 3.61 & 90.93 & 4.04 \\ 
  279 & Quercus fulva & 0.11 & 2.75 & 0.06 & 0.30 & 0.08 & 0.04 & 0.03 & 0.83 & 1.93 & 0.00 & 0.00 & 0.11 & 0.11 & 2.75 & 0.00 \\ 
  280 & Quercus rugosa & 7.06 & 177.87 & 2.27 & 0.30 & 4.94 & 1.59 & 2.12 & 53.36 & 124.51 & 2.22 & 0.00 & 4.84 & 7.06 & 177.87 & 0.00 \\ 
  281 & Juniperus sp & 0.09 & 1.77 & 0.05 & 0.30 & 0.06 & 0.03 & 0.03 & 0.53 & 1.24 & 0.00 & 0.00 & 0.09 & 0.09 & 1.77 & 0.00 \\ 
  282 & Pinus cembroides & 3.26 & 63.37 & 1.04 & 0.30 & 2.28 & 0.73 & 0.98 & 19.01 & 44.36 & 0.00 & 0.00 & 3.26 & 3.26 & 63.37 & 0.00 \\ 
  283 & Pinus engelmannii & 1.18 & 22.86 & 0.21 & 0.30 & 0.82 & 0.14 & 0.35 & 6.86 & 16.00 & 0.00 & 0.00 & 1.18 & 1.18 & 22.86 & 1.14 \\ 
  284 & Quercus fulva & 0.07 & 1.41 & 0.04 & 0.30 & 0.05 & 0.03 & 0.02 & 0.42 & 0.99 & 0.00 & 0.00 & 0.07 & 0.07 & 1.41 & 0.00 \\ 
  285 & Quercus rugosa & 6.80 & 132.21 & 2.11 & 0.30 & 4.76 & 1.48 & 2.04 & 39.66 & 92.54 & 0.74 & 0.00 & 6.06 & 6.80 & 132.21 & 0.00 \\ 
  286 & Juniperus sp & 0.38 & 25.67 & 0.13 & 0.30 & 0.26 & 0.09 & 0.11 & 7.70 & 17.97 & 0.00 & 0.00 & 0.38 & 0.38 & 25.67 & 0.00 \\ 
  287 & Pinus cembroides & 3.46 & 235.83 & 1.12 & 0.30 & 2.42 & 0.78 & 1.04 & 70.75 & 165.08 & 0.00 & 0.00 & 3.46 & 3.46 & 235.83 & 0.00 \\ 
  288 & Pinus engelmannii & 1.50 & 102.09 & 0.31 & 0.30 & 1.05 & 0.22 & 0.45 & 30.63 & 71.46 & 0.00 & 0.00 & 1.50 & 1.50 & 102.09 & 4.54 \\ 
  289 & Quercus fulva & 0.11 & 7.74 & 0.06 & 0.30 & 0.08 & 0.04 & 0.03 & 2.32 & 5.42 & 0.00 & 0.00 & 0.11 & 0.11 & 7.74 & 0.00 \\ 
  290 & Quercus rugosa & 7.41 & 504.73 & 2.30 & 0.30 & 5.19 & 1.61 & 2.22 & 151.42 & 353.31 & 1.11 & 0.00 & 6.30 & 7.41 & 504.73 & 0.00 \\ 
  291 & Juniperus sp & 1.27 & 16.99 & 0.41 & 0.30 & 0.89 & 0.29 & 0.38 & 5.10 & 11.89 & 0.00 & 0.00 & 1.27 & 1.27 & 16.99 & 0.00 \\ 
  292 & Pinus cembroides & 2.77 & 36.98 & 0.92 & 0.30 & 1.94 & 0.65 & 0.83 & 11.09 & 25.89 & 0.00 & 0.00 & 2.77 & 2.77 & 36.98 & 0.00 \\ 
  293 & Pinus engelmannii & 2.87 & 38.38 & 0.51 & 0.30 & 2.01 & 0.36 & 0.86 & 11.51 & 26.87 & 0.00 & 0.00 & 2.87 & 2.87 & 38.38 & 2.19 \\ 
  294 & Quercus fulva & 0.07 & 0.97 & 0.04 & 0.30 & 0.05 & 0.03 & 0.02 & 0.29 & 0.68 & 0.00 & 0.00 & 0.07 & 0.07 & 0.97 & 0.00 \\ 
  295 & Quercus rugosa & 7.09 & 94.77 & 2.28 & 0.30 & 4.96 & 1.59 & 2.13 & 28.43 & 66.34 & 2.96 & 0.00 & 4.13 & 7.09 & 94.77 & 0.00 \\ 
  296 & Juniperus sp & 0.71 & 27.37 & 0.25 & 0.30 & 0.50 & 0.17 & 0.21 & 8.21 & 19.16 & 0.00 & 0.00 & 0.71 & 0.71 & 27.37 & 0.00 \\ 
  297 & Pinus cembroides & 2.26 & 87.20 & 0.75 & 0.30 & 1.58 & 0.53 & 0.68 & 26.16 & 61.04 & 0.00 & 0.00 & 2.26 & 2.26 & 87.20 & 0.00 \\ 
  298 & Pinus engelmannii & 2.15 & 83.20 & 0.43 & 0.30 & 1.51 & 0.30 & 0.65 & 24.96 & 58.24 & 0.00 & 0.00 & 2.15 & 2.15 & 83.20 & 3.70 \\ 
  299 & Quercus fulva & 0.13 & 4.92 & 0.07 & 0.30 & 0.09 & 0.05 & 0.04 & 1.48 & 3.44 & 0.00 & 0.00 & 0.13 & 0.13 & 4.92 & 0.00 \\ 
  300 & Quercus rugosa & 6.30 & 243.37 & 1.95 & 0.30 & 4.41 & 1.36 & 1.89 & 73.01 & 170.36 & 1.11 & 0.00 & 5.19 & 6.30 & 243.37 & 0.00 \\ 
   \hline
\end{tabular}
\end{table}



## Cuadros de la hoja 'CUADRO 5'
```{r}
library(xtable)
#xtable(cuadro5)
```
\begin{table}[ht]
\centering
\begin{tabular}{rrrrrrrr}
  \hline
 & RODAL & Superficie & No.de.Arboles.entre.ha & Area.Basal & Tiempo.de.paso & ICA.m3.ha.ano. & IMA \\ 
  \hline
1 & 1.00 & 45.63 & 542.50 & 4.09 & 15.00 & 0.80 & 1.88 \\ 
  2 & 2.00 & 29.06 & 453.33 & 3.76 & 12.00 & 1.10 & 0.66 \\ 
  3 & 4.00 & 17.23 & 410.00 & 2.48 & 15.00 & 3.51 & 0.82 \\ 
  4 & 5.00 & 27.96 & 532.50 & 3.34 & 12.00 & 1.28 & 2.36 \\ 
  5 & 6.00 & 13.84 & 410.00 & 1.12 & 12.00 & 7.75 & 0.50 \\ 
  6 & 7.00 & 64.49 & 464.00 & 3.30 & 16.00 & 0.75 & 3.42 \\ 
  7 & 8.00 & 12.48 & 410.00 & 3.36 & 12.00 & 2.86 & 0.79 \\ 
  8 & 9.00 & 36.50 & 435.00 & 2.94 & 8.00 & 0.75 & 2.20 \\ 
  9 & 11.00 & 30.32 & 413.33 & 2.54 & 69.00 & 8.96 & 8.52 \\ 
  10 & 13.00 & 30.40 & 630.00 & 4.63 & 9.00 & 0.64 & 3.65 \\ 
  11 & 14.00 & 17.76 & 500.00 & 4.61 & 6.00 & 0.73 & 1.13 \\ 
  12 & 15.00 & 34.10 & 250.00 & 2.46 & 8.00 & 0.95 & 0.90 \\ 
  13 & 16.00 & 28.30 & 475.00 & 3.28 & 9.00 & 0.97 & 1.40 \\ 
  14 & 17.00 & 32.58 & 420.00 & 3.32 & 9.00 & 0.83 & 1.18 \\ 
  15 & 18.00 & 13.04 & 370.00 & 4.01 & 11.00 & 2.11 & 1.94 \\ 
  16 & 19.00 & 19.96 & 395.00 & 2.66 & 8.00 & 1.51 & 0.52 \\ 
  17 & 20.00 & 44.57 & 444.00 & 3.31 & 7.00 & 0.47 & 1.57 \\ 
  18 & 21.00 & 7.94 & 430.00 & 3.18 & 9.00 & 3.56 & 0.33 \\ 
  19 & 22.00 & 12.16 & 490.00 & 3.99 & 13.00 & 2.68 & 1.13 \\ 
  20 & 23.00 & 16.98 & 420.00 & 2.79 & 8.00 & 1.69 & 2.88 \\ 
  21 & 24.00 & 13.19 & 440.00 & 3.93 & 13.00 & 2.51 & 0.79 \\ 
  22 & 26.00 & 21.75 & 426.67 & 3.48 & 9.00 & 1.19 & 0.70 \\ 
  23 & 27.00 & 14.71 & 390.00 & 4.10 & 11.00 & 1.82 & 1.48 \\ 
  24 & 28.00 & 36.44 & 414.00 & 3.17 & 7.00 & 0.61 & 0.75 \\ 
  25 & 29.00 & 56.26 & 452.86 & 4.58 & 21.00 & 0.82 & 1.27 \\ 
  26 & 30.00 & 20.03 & 410.00 & 4.00 & 11.00 & 1.37 & 1.76 \\ 
  27 & 31.00 & 34.60 & 412.50 & 4.02 & 11.00 & 0.79 & 3.52 \\ 
  28 & 32.00 & 17.20 & 395.00 & 4.71 & 8.00 & 0.99 & 0.90 \\ 
  29 & 33.00 & 65.47 & 422.50 & 4.48 & 11.00 & 0.37 & 4.15 \\ 
  30 & 35.00 & 11.25 & 370.00 & 4.56 & 8.00 & 1.56 & 0.88 \\ 
  31 & 36.00 & 64.39 & 434.44 & 4.95 & 8.00 & 0.25 & 2.10 \\ 
  32 & 38.00 & 4.75 & 370.00 & 4.26 & 8.00 & 3.95 & 0.64 \\ 
  33 & 39.00 & 1.92 & 405.00 & 4.04 & 13.00 & 16.77 & 0.09 \\ 
  34 & 40.00 & 11.46 & 380.00 & 4.77 & 8.00 & 1.46 & 0.87 \\ 
  35 & 43.00 & 7.27 & 360.00 & 4.57 & 7.00 & 2.11 & 0.61 \\ 
  36 & 44.00 & 9.27 & 420.00 & 4.24 & 7.00 & 1.78 & 0.78 \\ 
  37 & 47.00 & 16.07 & 380.00 & 3.61 & 8.00 & 1.38 & 1.01 \\ 
  38 & 48.00 & 27.08 & 382.50 & 4.09 & 7.00 & 0.63 & 0.79 \\ 
  39 & 49.00 & 13.89 & 380.00 & 4.34 & 7.00 & 1.16 & 1.01 \\ 
  40 & 50.00 & 13.05 & 450.00 & 4.46 & 8.00 & 1.37 & 0.66 \\ 
  41 & 51.00 & 14.10 & 380.00 & 4.18 & 8.00 & 1.36 & 1.31 \\ 
  42 & 52.00 & 7.61 & 390.00 & 4.73 & 8.00 & 2.22 & 0.82 \\ 
  43 & 53.00 & 1.80 & 430.00 & 4.20 & 7.00 & 9.26 & 0.30 \\ 
  44 & 54.00 & 11.63 & 390.00 & 4.04 & 7.00 & 1.49 & 1.02 \\ 
  45 & 55.00 & 19.53 & 375.00 & 4.17 & 9.00 & 1.10 & 1.67 \\ 
  46 & 56.00 & 23.96 & 415.00 & 3.70 & 11.00 & 1.24 & 1.22 \\ 
  47 & 57.00 & 17.10 & 415.00 & 3.78 & 12.00 & 1.86 & 0.81 \\ 
  48 & 58.00 & 18.76 & 390.00 & 3.75 & 11.00 & 1.56 & 0.72 \\ 
  49 & 59.00 & 45.87 & 390.00 & 3.62 & 9.00 & 0.54 & 1.97 \\ 
  50 & 60.00 & 50.32 & 415.00 & 3.56 & 7.00 & 0.39 & 1.57 \\ 
  51 & 62.00 & 4.20 & 450.00 & 4.56 & 8.00 & 4.18 & 0.55 \\ 
  52 & 63.00 & 5.31 & 380.00 & 3.48 & 8.00 & 4.33 & 0.57 \\ 
  53 & 64.00 & 8.36 & 440.00 & 4.77 & 9.00 & 2.26 & 0.98 \\ 
  54 & 65.00 & 15.41 & 480.00 & 4.48 & 7.00 & 1.01 & 1.67 \\ 
  55 & 66.00 & 20.30 & 396.67 & 3.96 & 8.00 & 1.00 & 0.82 \\ 
  56 & 67.00 & 25.20 & 375.00 & 4.05 & 9.00 & 0.88 & 2.16 \\ 
  57 & 68.00 & 19.44 & 375.00 & 3.45 & 8.00 & 1.19 & 0.71 \\ 
  58 & 69.00 & 68.13 & 406.25 & 3.93 & 9.00 & 0.34 & 1.96 \\ 
  59 & 70.00 & 13.37 & 370.00 & 4.16 & 7.00 & 1.26 & 1.37 \\ 
  60 & 73.00 & 38.65 & 390.00 & 3.44 & 9.00 & 0.68 & 1.30 \\ 
   \hline
\end{tabular}
\end{table}




## Cuadros de la hoja 'CUADRO 6'
```{r}
library(xtable)
#xtable(cuadro6)
```

\begin{table}[ht]
\centering
\begin{tabular}{rlrrlrrr}
  \hline
 & Area.de.corta & No & Superficie & Tratamiento.Silvicola & m3VTA & Volumen.por.infraestructura & Posibilidad.mas.columen.por.infraestructura \\ 
  \hline
1 & 1 (2018-2019) & 1.00 & 45.63 & Seleccion & 12.58 & 0.00 & 12.58 \\ 
  2 & 1 (2018-2019) & 1.00 & 45.63 & Seleccion & 62.91 & 0.00 & 62.91 \\ 
  3 & 1 (2018-2019) & 1.00 & 45.63 & Seleccion & 34.95 & 0.00 & 34.95 \\ 
  4 & 1 (2018-2019) & 1.00 & 45.63 & Seleccion & 53.40 & 0.00 & 53.40 \\ 
  5 & 1 (2018-2019) & 2.00 & 29.06 & Seleccion & 2.75 & 0.00 & 2.75 \\ 
  6 & 1 (2018-2019) & 2.00 & 29.06 & Seleccion & 33.38 & 0.00 & 33.38 \\ 
  7 & 1 (2018-2019) & 2.00 & 29.06 & Seleccion & 5.50 & 0.00 & 5.50 \\ 
  8 & 1 (2018-2019) & 2.00 & 29.06 & Seleccion & 37.85 & 0.00 & 37.85 \\ 
  9 & 1 (2018-2019) & 4.00 & 17.23 & Seleccion & 0.50 & 0.00 & 0.50 \\ 
  10 & 1 (2018-2019) & 4.00 & 17.23 & Seleccion & 2.59 & 0.00 & 2.59 \\ 
  11 & 1 (2018-2019) & 4.00 & 17.23 & Seleccion & 14.70 & 0.00 & 14.70 \\ 
  12 & 1 (2018-2019) & 4.00 & 17.23 & Seleccion & 21.97 & 0.00 & 21.97 \\ 
  13 & 1 (2018-2019) & 5.00 & 27.96 & Seleccion & 4.73 & 0.00 & 4.73 \\ 
  14 & 1 (2018-2019) & 5.00 & 27.96 & Seleccion & 23.77 & 0.00 & 23.77 \\ 
  15 & 1 (2018-2019) & 5.00 & 27.96 & Seleccion & 48.07 & 0.00 & 48.07 \\ 
  16 & 1 (2018-2019) & 5.00 & 27.96 & Seleccion & 5.80 & 0.00 & 5.80 \\ 
  17 & 1 (2018-2019) & 5.00 & 27.96 & Seleccion & 19.86 & 0.00 & 19.86 \\ 
  18 & 1 (2018-2019) & 6.00 & 13.84 & Seleccion & 1.81 & 0.00 & 1.81 \\ 
  19 & 1 (2018-2019) & 6.00 & 13.84 & Seleccion & 8.44 & 0.00 & 8.44 \\ 
  20 & 1 (2018-2019) & 6.00 & 13.84 & Seleccion & 4.08 & 0.00 & 4.08 \\ 
  21 & 1 (2018-2019) & 7.00 & 64.49 & Seleccion & 15.02 & 0.00 & 15.02 \\ 
  22 & 1 (2018-2019) & 7.00 & 64.49 & Seleccion & 0.14 & 0.00 & 0.14 \\ 
  23 & 1 (2018-2019) & 7.00 & 64.49 & Seleccion & 91.09 & 0.00 & 91.09 \\ 
  24 & 1 (2018-2019) & 7.00 & 64.49 & Seleccion & 76.87 & 0.00 & 76.87 \\ 
  25 & 1 (2018-2019) & 7.00 & 64.49 & Seleccion & 33.29 & 0.00 & 33.29 \\ 
  26 & 1 (2018-2019) & 8.00 & 12.48 & Seleccion & 1.27 & 0.00 & 1.27 \\ 
  27 & 1 (2018-2019) & 8.00 & 12.48 & Seleccion & 25.00 & 0.00 & 25.00 \\ 
  28 & 1 (2018-2019) & 8.00 & 12.48 & Seleccion & 12.77 & 0.00 & 12.77 \\ 
  29 & 1 (2018-2019) & 8.00 & 12.48 & Seleccion & 3.51 & 0.00 & 3.51 \\ 
  30 & 1 (2018-2019) & 9.00 & 36.50 & Seleccion & 3.62 & 0.00 & 3.62 \\ 
  31 & 1 (2018-2019) & 9.00 & 36.50 & Seleccion & 43.88 & 0.00 & 43.88 \\ 
  32 & 1 (2018-2019) & 9.00 & 36.50 & Seleccion & 29.71 & 0.00 & 29.71 \\ 
  33 & 1 (2018-2019) & 9.00 & 36.50 & Seleccion & 25.46 & 0.00 & 25.46 \\ 
  34 & 1 (2018-2019) & 11.00 & 30.32 & Seleccion & 1.94 & 0.00 & 1.94 \\ 
  35 & 1 (2018-2019) & 11.00 & 30.32 & Seleccion & 21.84 & 0.00 & 21.84 \\ 
  36 & 1 (2018-2019) & 11.00 & 30.32 & Seleccion & 30.69 & 0.00 & 30.69 \\ 
  37 & 1 (2018-2019) & 11.00 & 30.32 & Seleccion & 0.21 & 0.00 & 0.21 \\ 
  38 & 1 (2018-2019) & 11.00 & 30.32 & Seleccion & 6.59 & 0.00 & 6.59 \\ 
  39 & 1 (2018-2019) & 11.00 & 30.32 & Seleccion & 9.60 & 0.00 & 9.60 \\ 
  40 & 1 (2018-2019) & 13.00 & 30.40 & Seleccion & 13.36 & 0.00 & 13.36 \\ 
  41 & 1 (2018-2019) & 13.00 & 30.40 & Seleccion & 37.90 & 0.00 & 37.90 \\ 
  42 & 1 (2018-2019) & 13.00 & 30.40 & Seleccion & 49.27 & 0.00 & 49.27 \\ 
  43 & 1 (2018-2019) & 13.00 & 30.40 & Seleccion & 2.05 & 0.00 & 2.05 \\ 
  44 & 1 (2018-2019) & 13.00 & 30.40 & Seleccion & 28.20 & 0.00 & 28.20 \\ 
  45 & 1 (2018-2019) & 14.00 & 17.76 & Seleccion & 0.78 & 0.00 & 0.78 \\ 
  46 & 1 (2018-2019) & 14.00 & 17.76 & Seleccion & 22.10 & 0.00 & 22.10 \\ 
  47 & 1 (2018-2019) & 14.00 & 17.76 & Seleccion & 12.85 & 0.00 & 12.85 \\ 
  48 & 1 (2018-2019) & 14.00 & 17.76 & Seleccion & 39.93 & 0.00 & 39.93 \\ 
  49 & 2 (2020-2021) & 15.00 & 34.10 & Seleccion & 0.60 & 0.00 & 0.60 \\ 
  50 & 2 (2020-2021) & 15.00 & 34.10 & Seleccion & 15.83 & 0.00 & 15.83 \\ 
  51 & 2 (2020-2021) & 15.00 & 34.10 & Seleccion & 9.75 & 0.00 & 9.75 \\ 
  52 & 2 (2020-2021) & 15.00 & 34.10 & Seleccion & 48.57 & 0.00 & 48.57 \\ 
  53 & 2 (2020-2021) & 16.00 & 28.30 & Seleccion & 4.40 & 0.00 & 4.40 \\ 
  54 & 2 (2020-2021) & 16.00 & 28.30 & Seleccion & 0.23 & 0.00 & 0.23 \\ 
  55 & 2 (2020-2021) & 16.00 & 28.30 & Seleccion & 19.42 & 0.00 & 19.42 \\ 
  56 & 2 (2020-2021) & 16.00 & 28.30 & Seleccion & 19.34 & 0.00 & 19.34 \\ 
  57 & 2 (2020-2021) & 16.00 & 28.30 & Seleccion & 1.78 & 0.00 & 1.78 \\ 
  58 & 2 (2020-2021) & 16.00 & 28.30 & Seleccion & 39.59 & 0.00 & 39.59 \\ 
  59 & 2 (2020-2021) & 17.00 & 32.58 & Seleccion & 3.14 & 0.00 & 3.14 \\ 
  60 & 2 (2020-2021) & 17.00 & 32.58 & Seleccion & 48.38 & 0.00 & 48.38 \\ 
  61 & 2 (2020-2021) & 17.00 & 32.58 & Seleccion & 17.68 & 0.00 & 17.68 \\ 
  62 & 2 (2020-2021) & 17.00 & 32.58 & Seleccion & 30.08 & 0.00 & 30.08 \\ 
  63 & 2 (2020-2021) & 18.00 & 13.04 & Seleccion & 0.43 & 0.00 & 0.43 \\ 
  64 & 2 (2020-2021) & 18.00 & 13.04 & Seleccion & 8.21 & 0.00 & 8.21 \\ 
  65 & 2 (2020-2021) & 18.00 & 13.04 & Seleccion & 36.11 & 0.00 & 36.11 \\ 
  66 & 2 (2020-2021) & 18.00 & 13.04 & Seleccion & 19.38 & 0.00 & 19.38 \\ 
  67 & 2 (2020-2021) & 19.00 & 19.96 & Seleccion & 1.20 & 0.00 & 1.20 \\ 
  68 & 2 (2020-2021) & 19.00 & 19.96 & Seleccion & 10.75 & 0.00 & 10.75 \\ 
  69 & 2 (2020-2021) & 19.00 & 19.96 & Seleccion & 7.22 & 0.00 & 7.22 \\ 
  70 & 2 (2020-2021) & 19.00 & 19.96 & Seleccion & 1.85 & 0.00 & 1.85 \\ 
  71 & 2 (2020-2021) & 19.00 & 19.96 & Seleccion & 25.29 & 0.00 & 25.29 \\ 
  72 & 2 (2020-2021) & 20.00 & 44.57 & Seleccion & 7.57 & 0.00 & 7.57 \\ 
  73 & 2 (2020-2021) & 20.00 & 44.57 & Seleccion & 0.39 & 0.00 & 0.39 \\ 
  74 & 2 (2020-2021) & 20.00 & 44.57 & Seleccion & 33.20 & 0.00 & 33.20 \\ 
  75 & 2 (2020-2021) & 20.00 & 44.57 & Seleccion & 26.33 & 0.00 & 26.33 \\ 
  76 & 2 (2020-2021) & 20.00 & 44.57 & Seleccion & 1.56 & 0.00 & 1.56 \\ 
  77 & 2 (2020-2021) & 20.00 & 44.57 & Seleccion & 63.81 & 0.00 & 63.81 \\ 
  78 & 2 (2020-2021) & 21.00 & 7.94 & Seleccion & 1.25 & 0.00 & 1.25 \\ 
  79 & 2 (2020-2021) & 21.00 & 7.94 & Seleccion & 0.09 & 0.00 & 0.09 \\ 
  80 & 2 (2020-2021) & 21.00 & 7.94 & Seleccion & 4.08 & 0.00 & 4.08 \\ 
  81 & 2 (2020-2021) & 21.00 & 7.94 & Seleccion & 5.13 & 0.00 & 5.13 \\ 
  82 & 2 (2020-2021) & 21.00 & 7.94 & Seleccion & 0.26 & 0.00 & 0.26 \\ 
  83 & 2 (2020-2021) & 21.00 & 7.94 & Seleccion & 12.11 & 0.00 & 12.11 \\ 
  84 & 2 (2020-2021) & 22.00 & 12.16 & Seleccion & 2.21 & 0.00 & 2.21 \\ 
  85 & 2 (2020-2021) & 22.00 & 12.16 & Seleccion & 0.13 & 0.00 & 0.13 \\ 
  86 & 2 (2020-2021) & 22.00 & 12.16 & Seleccion & 8.09 & 0.00 & 8.09 \\ 
  87 & 2 (2020-2021) & 22.00 & 12.16 & Seleccion & 19.06 & 0.00 & 19.06 \\ 
  88 & 2 (2020-2021) & 22.00 & 12.16 & Seleccion & 0.93 & 0.00 & 0.93 \\ 
  89 & 2 (2020-2021) & 22.00 & 12.16 & Seleccion & 18.42 & 0.00 & 18.42 \\ 
  90 & 2 (2020-2021) & 23.00 & 16.98 & Seleccion & 4.59 & 0.00 & 4.59 \\ 
  91 & 2 (2020-2021) & 23.00 & 16.98 & Seleccion & 1.80 & 0.00 & 1.80 \\ 
  92 & 2 (2020-2021) & 23.00 & 16.98 & Seleccion & 21.63 & 0.00 & 21.63 \\ 
  93 & 2 (2020-2021) & 23.00 & 16.98 & Seleccion & 0.56 & 0.00 & 0.56 \\ 
  94 & 2 (2020-2021) & 23.00 & 16.98 & Seleccion & 17.51 & 0.00 & 17.51 \\ 
  95 & 2 (2020-2021) & 24.00 & 13.19 & Seleccion & 0.43 & 0.00 & 0.43 \\ 
  96 & 2 (2020-2021) & 24.00 & 13.19 & Seleccion & 0.29 & 0.00 & 0.29 \\ 
  97 & 2 (2020-2021) & 24.00 & 13.19 & Seleccion & 6.52 & 0.00 & 6.52 \\ 
  98 & 2 (2020-2021) & 24.00 & 13.19 & Seleccion & 14.92 & 0.00 & 14.92 \\ 
  99 & 2 (2020-2021) & 24.00 & 13.19 & Seleccion & 0.43 & 0.00 & 0.43 \\ 
  100 & 2 (2020-2021) & 24.00 & 13.19 & Seleccion & 29.23 & 0.00 & 29.23 \\ 
  101 & 2 (2020-2021) & 26.00 & 21.75 & Seleccion & 0.79 & 0.00 & 0.79 \\ 
  102 & 2 (2020-2021) & 26.00 & 21.75 & Seleccion & 0.47 & 0.00 & 0.47 \\ 
  103 & 2 (2020-2021) & 26.00 & 21.75 & Seleccion & 12.66 & 0.00 & 12.66 \\ 
  104 & 2 (2020-2021) & 26.00 & 21.75 & Seleccion & 9.50 & 0.00 & 9.50 \\ 
  105 & 2 (2020-2021) & 26.00 & 21.75 & Seleccion & 0.47 & 0.00 & 0.47 \\ 
  106 & 2 (2020-2021) & 26.00 & 21.75 & Seleccion & 43.04 & 0.00 & 43.04 \\ 
  107 & 2 (2020-2021) & 27.00 & 14.71 & Seleccion & 0.32 & 0.00 & 0.32 \\ 
  108 & 2 (2020-2021) & 27.00 & 14.71 & Seleccion & 9.09 & 0.00 & 9.09 \\ 
  109 & 2 (2020-2021) & 27.00 & 14.71 & Seleccion & 23.59 & 0.00 & 23.59 \\ 
  110 & 2 (2020-2021) & 27.00 & 14.71 & Seleccion & 30.01 & 0.00 & 30.01 \\ 
  111 & 2 (2020-2021) & 28.00 & 36.44 & Seleccion & 1.35 & 0.00 & 1.35 \\ 
  112 & 2 (2020-2021) & 28.00 & 36.44 & Seleccion & 0.64 & 0.00 & 0.64 \\ 
  113 & 2 (2020-2021) & 28.00 & 36.44 & Seleccion & 23.02 & 0.00 & 23.02 \\ 
  114 & 2 (2020-2021) & 28.00 & 36.44 & Seleccion & 6.28 & 0.00 & 6.28 \\ 
  115 & 2 (2020-2021) & 28.00 & 36.44 & Seleccion & 0.64 & 0.00 & 0.64 \\ 
  116 & 2 (2020-2021) & 28.00 & 36.44 & Seleccion & 66.00 & 0.00 & 66.00 \\ 
  117 & 3 (2022-2023) & 29.00 & 56.26 & Seleccion & 5.73 & 0.00 & 5.73 \\ 
  118 & 3 (2022-2023) & 29.00 & 56.26 & Seleccion & 0.09 & 0.00 & 0.09 \\ 
  119 & 3 (2022-2023) & 29.00 & 56.26 & Seleccion & 87.63 & 0.00 & 87.63 \\ 
  120 & 3 (2022-2023) & 29.00 & 56.26 & Seleccion & 45.13 & 0.00 & 45.13 \\ 
  121 & 3 (2022-2023) & 29.00 & 56.26 & Seleccion & 6.24 & 0.00 & 6.24 \\ 
  122 & 3 (2022-2023) & 29.00 & 56.26 & Seleccion & 76.27 & 0.00 & 76.27 \\ 
  123 & 3 (2022-2023) & 30.00 & 20.03 & Seleccion & 0.98 & 0.00 & 0.98 \\ 
  124 & 3 (2022-2023) & 30.00 & 20.03 & Seleccion & 0.11 & 0.00 & 0.11 \\ 
  125 & 3 (2022-2023) & 30.00 & 20.03 & Seleccion & 30.91 & 0.00 & 30.91 \\ 
  126 & 3 (2022-2023) & 30.00 & 20.03 & Seleccion & 32.25 & 0.00 & 32.25 \\ 
  127 & 3 (2022-2023) & 30.00 & 20.03 & Seleccion & 0.44 & 0.00 & 0.44 \\ 
  128 & 3 (2022-2023) & 30.00 & 20.03 & Seleccion & 15.77 & 0.00 & 15.77 \\ 
  129 & 3 (2022-2023) & 31.00 & 34.60 & Seleccion & 3.44 & 0.00 & 3.44 \\ 
  130 & 3 (2022-2023) & 31.00 & 34.60 & Seleccion & 0.19 & 0.00 & 0.19 \\ 
  131 & 3 (2022-2023) & 31.00 & 34.60 & Seleccion & 47.76 & 0.00 & 47.76 \\ 
  132 & 3 (2022-2023) & 31.00 & 34.60 & Seleccion & 44.36 & 0.00 & 44.36 \\ 
  133 & 3 (2022-2023) & 31.00 & 34.60 & Seleccion & 3.13 & 0.00 & 3.13 \\ 
  134 & 3 (2022-2023) & 31.00 & 34.60 & Seleccion & 31.13 & 0.00 & 31.13 \\ 
  135 & 3 (2022-2023) & 32.00 & 17.20 & Seleccion & 4.60 & 0.00 & 4.60 \\ 
  136 & 3 (2022-2023) & 32.00 & 17.20 & Seleccion & 8.00 & 0.00 & 8.00 \\ 
  137 & 3 (2022-2023) & 32.00 & 17.20 & Seleccion & 11.35 & 0.00 & 11.35 \\ 
  138 & 3 (2022-2023) & 32.00 & 17.20 & Seleccion & 1.88 & 0.00 & 1.88 \\ 
  139 & 3 (2022-2023) & 32.00 & 17.20 & Seleccion & 46.69 & 0.00 & 46.69 \\ 
  140 & 3 (2022-2023) & 33.00 & 65.47 & Seleccion & 4.72 & 0.00 & 4.72 \\ 
  141 & 3 (2022-2023) & 33.00 & 65.47 & Seleccion & 0.09 & 0.00 & 0.09 \\ 
  142 & 3 (2022-2023) & 33.00 & 65.47 & Seleccion & 117.52 & 0.00 & 117.52 \\ 
  143 & 3 (2022-2023) & 33.00 & 65.47 & Seleccion & 56.05 & 0.00 & 56.05 \\ 
  144 & 3 (2022-2023) & 33.00 & 65.47 & Seleccion & 4.08 & 0.00 & 4.08 \\ 
  145 & 3 (2022-2023) & 33.00 & 65.47 & Seleccion & 80.98 & 0.00 & 80.98 \\ 
  146 & 3 (2022-2023) & 35.00 & 11.25 & Seleccion & 4.29 & 0.00 & 4.29 \\ 
  147 & 3 (2022-2023) & 35.00 & 11.25 & Seleccion & 1.61 & 0.00 & 1.61 \\ 
  148 & 3 (2022-2023) & 35.00 & 11.25 & Seleccion & 11.04 & 0.00 & 11.04 \\ 
  149 & 3 (2022-2023) & 35.00 & 11.25 & Seleccion & 0.49 & 0.00 & 0.49 \\ 
  150 & 3 (2022-2023) & 35.00 & 11.25 & Seleccion & 29.49 & 0.00 & 29.49 \\ 
  151 & 3 (2022-2023) & 36.00 & 64.39 & Seleccion & 19.64 & 0.00 & 19.64 \\ 
  152 & 3 (2022-2023) & 36.00 & 64.39 & Seleccion & 43.71 & 0.00 & 43.71 \\ 
  153 & 3 (2022-2023) & 36.00 & 64.39 & Seleccion & 22.69 & 0.00 & 22.69 \\ 
  154 & 3 (2022-2023) & 36.00 & 64.39 & Seleccion & 2.65 & 0.00 & 2.65 \\ 
  155 & 3 (2022-2023) & 36.00 & 64.39 & Seleccion & 186.92 & 0.00 & 186.92 \\ 
  156 & 4 (2024-2025) & 38.00 & 4.75 & Seleccion & 0.10 & 0.00 & 0.10 \\ 
  157 & 4 (2024-2025) & 38.00 & 4.75 & Seleccion & 1.61 & 0.00 & 1.61 \\ 
  158 & 4 (2024-2025) & 38.00 & 4.75 & Seleccion & 5.40 & 0.00 & 5.40 \\ 
  159 & 4 (2024-2025) & 38.00 & 4.75 & Seleccion & 0.21 & 0.00 & 0.21 \\ 
  160 & 4 (2024-2025) & 38.00 & 4.75 & Seleccion & 13.18 & 0.00 & 13.18 \\ 
  161 & 4 (2024-2025) & 39.00 & 1.92 & Seleccion & 0.39 & 0.00 & 0.39 \\ 
  162 & 4 (2024-2025) & 39.00 & 1.92 & Seleccion & 1.36 & 0.00 & 1.36 \\ 
  163 & 4 (2024-2025) & 39.00 & 1.92 & Seleccion & 1.64 & 0.00 & 1.64 \\ 
  164 & 4 (2024-2025) & 39.00 & 1.92 & Seleccion & 0.07 & 0.00 & 0.07 \\ 
  165 & 4 (2024-2025) & 39.00 & 1.92 & Seleccion & 4.38 & 0.00 & 4.38 \\ 
  166 & 4 (2024-2025) & 40.00 & 11.46 & Seleccion & 3.98 & 0.00 & 3.98 \\ 
  167 & 4 (2024-2025) & 40.00 & 11.46 & Seleccion & 6.80 & 0.00 & 6.80 \\ 
  168 & 4 (2024-2025) & 40.00 & 11.46 & Seleccion & 8.09 & 0.00 & 8.09 \\ 
  169 & 4 (2024-2025) & 40.00 & 11.46 & Seleccion & 0.38 & 0.00 & 0.38 \\ 
  170 & 4 (2024-2025) & 40.00 & 11.46 & Seleccion & 32.05 & 0.00 & 32.05 \\ 
  171 & 4 (2024-2025) & 43.00 & 7.27 & Seleccion & 2.77 & 0.00 & 2.77 \\ 
  172 & 4 (2024-2025) & 43.00 & 7.27 & Seleccion & 1.62 & 0.00 & 1.62 \\ 
  173 & 4 (2024-2025) & 43.00 & 7.27 & Seleccion & 5.13 & 0.00 & 5.13 \\ 
  174 & 4 (2024-2025) & 43.00 & 7.27 & Seleccion & 0.32 & 0.00 & 0.32 \\ 
  175 & 4 (2024-2025) & 43.00 & 7.27 & Seleccion & 19.38 & 0.00 & 19.38 \\ 
  176 & 4 (2024-2025) & 44.00 & 9.27 & Seleccion & 6.87 & 0.00 & 6.87 \\ 
  177 & 4 (2024-2025) & 44.00 & 9.27 & Seleccion & 4.72 & 0.00 & 4.72 \\ 
  178 & 4 (2024-2025) & 44.00 & 9.27 & Seleccion & 6.54 & 0.00 & 6.54 \\ 
  179 & 4 (2024-2025) & 44.00 & 9.27 & Seleccion & 0.30 & 0.00 & 0.30 \\ 
  180 & 4 (2024-2025) & 44.00 & 9.27 & Seleccion & 18.93 & 0.00 & 18.93 \\ 
  181 & 4 (2024-2025) & 47.00 & 16.07 & Seleccion & 6.30 & 0.00 & 6.30 \\ 
  182 & 4 (2024-2025) & 47.00 & 16.07 & Seleccion & 8.86 & 0.00 & 8.86 \\ 
  183 & 4 (2024-2025) & 47.00 & 16.07 & Seleccion & 9.42 & 0.00 & 9.42 \\ 
  184 & 4 (2024-2025) & 47.00 & 16.07 & Seleccion & 0.53 & 0.00 & 0.53 \\ 
  185 & 4 (2024-2025) & 47.00 & 16.07 & Seleccion & 30.50 & 0.00 & 30.50 \\ 
  186 & 4 (2024-2025) & 48.00 & 27.08 & Seleccion & 12.22 & 0.00 & 12.22 \\ 
  187 & 4 (2024-2025) & 48.00 & 27.08 & Seleccion & 16.31 & 0.00 & 16.31 \\ 
  188 & 4 (2024-2025) & 48.00 & 27.08 & Seleccion & 8.02 & 0.00 & 8.02 \\ 
  189 & 4 (2024-2025) & 48.00 & 27.08 & Seleccion & 0.81 & 0.00 & 0.81 \\ 
  190 & 4 (2024-2025) & 48.00 & 27.08 & Seleccion & 63.00 & 0.00 & 63.00 \\ 
  191 & 4 (2024-2025) & 49.00 & 13.89 & Seleccion & 5.45 & 0.00 & 5.45 \\ 
  192 & 4 (2024-2025) & 49.00 & 13.89 & Seleccion & 6.47 & 0.00 & 6.47 \\ 
  193 & 4 (2024-2025) & 49.00 & 13.89 & Seleccion & 10.27 & 0.00 & 10.27 \\ 
  194 & 4 (2024-2025) & 49.00 & 13.89 & Seleccion & 0.45 & 0.00 & 0.45 \\ 
  195 & 4 (2024-2025) & 49.00 & 13.89 & Seleccion & 33.84 & 0.00 & 33.84 \\ 
  196 & 4 (2024-2025) & 50.00 & 13.05 & Seleccion & 5.05 & 0.00 & 5.05 \\ 
  197 & 4 (2024-2025) & 50.00 & 13.05 & Seleccion & 9.86 & 0.00 & 9.86 \\ 
  198 & 4 (2024-2025) & 50.00 & 13.05 & Seleccion & 6.74 & 0.00 & 6.74 \\ 
  199 & 4 (2024-2025) & 50.00 & 13.05 & Seleccion & 0.43 & 0.00 & 0.43 \\ 
  200 & 4 (2024-2025) & 50.00 & 13.05 & Seleccion & 31.83 & 0.00 & 31.83 \\ 
  201 & 4 (2024-2025) & 51.00 & 14.10 & Seleccion & 5.37 & 0.00 & 5.37 \\ 
  202 & 4 (2024-2025) & 51.00 & 14.10 & Seleccion & 5.87 & 0.00 & 5.87 \\ 
  203 & 4 (2024-2025) & 51.00 & 14.10 & Seleccion & 14.55 & 0.00 & 14.55 \\ 
  204 & 4 (2024-2025) & 51.00 & 14.10 & Seleccion & 0.77 & 0.00 & 0.77 \\ 
  205 & 4 (2024-2025) & 51.00 & 14.10 & Seleccion & 30.71 & 0.00 & 30.71 \\ 
  206 & 4 (2024-2025) & 52.00 & 7.61 & Seleccion & 2.90 & 0.00 & 2.90 \\ 
  207 & 4 (2024-2025) & 52.00 & 7.61 & Seleccion & 3.86 & 0.00 & 3.86 \\ 
  208 & 4 (2024-2025) & 52.00 & 7.61 & Seleccion & 11.36 & 0.00 & 11.36 \\ 
  209 & 4 (2024-2025) & 52.00 & 7.61 & Seleccion & 0.42 & 0.00 & 0.42 \\ 
  210 & 4 (2024-2025) & 52.00 & 7.61 & Seleccion & 17.91 & 0.00 & 17.91 \\ 
  211 & 4 (2024-2025) & 53.00 & 1.80 & Seleccion & 0.69 & 0.00 & 0.69 \\ 
  212 & 4 (2024-2025) & 53.00 & 1.80 & Seleccion & 0.89 & 0.00 & 0.89 \\ 
  213 & 4 (2024-2025) & 53.00 & 1.80 & Seleccion & 2.32 & 0.00 & 2.32 \\ 
  214 & 4 (2024-2025) & 53.00 & 1.80 & Seleccion & 0.08 & 0.00 & 0.08 \\ 
  215 & 4 (2024-2025) & 53.00 & 1.80 & Seleccion & 4.04 & 0.00 & 4.04 \\ 
  216 & 4 (2024-2025) & 54.00 & 11.63 & Seleccion & 8.34 & 0.00 & 8.34 \\ 
  217 & 4 (2024-2025) & 54.00 & 11.63 & Seleccion & 2.69 & 0.00 & 2.69 \\ 
  218 & 4 (2024-2025) & 54.00 & 11.63 & Seleccion & 8.59 & 0.00 & 8.59 \\ 
  219 & 4 (2024-2025) & 54.00 & 11.63 & Seleccion & 0.25 & 0.00 & 0.25 \\ 
  220 & 4 (2024-2025) & 54.00 & 11.63 & Seleccion & 23.19 & 0.00 & 23.19 \\ 
  221 & 4 (2024-2025) & 55.00 & 19.53 & Seleccion & 10.19 & 0.00 & 10.19 \\ 
  222 & 4 (2024-2025) & 55.00 & 19.53 & Seleccion & 9.00 & 0.00 & 9.00 \\ 
  223 & 4 (2024-2025) & 55.00 & 19.53 & Seleccion & 15.99 & 0.00 & 15.99 \\ 
  224 & 4 (2024-2025) & 55.00 & 19.53 & Seleccion & 0.64 & 0.00 & 0.64 \\ 
  225 & 4 (2024-2025) & 55.00 & 19.53 & Seleccion & 40.16 & 0.00 & 40.16 \\ 
  226 & 4 (2024-2025) & 56.00 & 23.96 & Seleccion & 4.52 & 0.00 & 4.52 \\ 
  227 & 4 (2024-2025) & 56.00 & 23.96 & Seleccion & 18.63 & 0.00 & 18.63 \\ 
  228 & 4 (2024-2025) & 56.00 & 23.96 & Seleccion & 18.96 & 0.00 & 18.96 \\ 
  229 & 4 (2024-2025) & 56.00 & 23.96 & Seleccion & 0.72 & 0.00 & 0.72 \\ 
  230 & 4 (2024-2025) & 56.00 & 23.96 & Seleccion & 50.39 & 0.00 & 50.39 \\ 
  231 & 4 (2024-2025) & 57.00 & 17.10 & Seleccion & 0.37 & 0.00 & 0.37 \\ 
  232 & 4 (2024-2025) & 57.00 & 17.10 & Seleccion & 16.77 & 0.00 & 16.77 \\ 
  233 & 4 (2024-2025) & 57.00 & 17.10 & Seleccion & 16.43 & 0.00 & 16.43 \\ 
  234 & 4 (2024-2025) & 57.00 & 17.10 & Seleccion & 0.56 & 0.00 & 0.56 \\ 
  235 & 4 (2024-2025) & 57.00 & 17.10 & Seleccion & 35.02 & 0.00 & 35.02 \\ 
  236 & 4 (2024-2025) & 58.00 & 18.76 & Seleccion & 6.36 & 0.00 & 6.36 \\ 
  237 & 4 (2024-2025) & 58.00 & 18.76 & Seleccion & 14.52 & 0.00 & 14.52 \\ 
  238 & 4 (2024-2025) & 58.00 & 18.76 & Seleccion & 16.27 & 0.00 & 16.27 \\ 
  239 & 4 (2024-2025) & 58.00 & 18.76 & Seleccion & 0.82 & 0.00 & 0.82 \\ 
  240 & 4 (2024-2025) & 58.00 & 18.76 & Seleccion & 36.21 & 0.00 & 36.21 \\ 
  241 & 4 (2024-2025) & 59.00 & 45.87 & Seleccion & 1.13 & 0.00 & 1.13 \\ 
  242 & 4 (2024-2025) & 59.00 & 45.87 & Seleccion & 42.42 & 0.00 & 42.42 \\ 
  243 & 4 (2024-2025) & 59.00 & 45.87 & Seleccion & 27.17 & 0.00 & 27.17 \\ 
  244 & 4 (2024-2025) & 59.00 & 45.87 & Seleccion & 1.38 & 0.00 & 1.38 \\ 
  245 & 4 (2024-2025) & 59.00 & 45.87 & Seleccion & 99.17 & 0.00 & 99.17 \\ 
  246 & 5 (2026-2027) & 60.00 & 50.32 & Seleccion & 8.41 & 0.00 & 8.41 \\ 
  247 & 5 (2026-2027) & 60.00 & 50.32 & Seleccion & 43.31 & 0.00 & 43.31 \\ 
  248 & 5 (2026-2027) & 60.00 & 50.32 & Seleccion & 12.27 & 0.00 & 12.27 \\ 
  249 & 5 (2026-2027) & 60.00 & 50.32 & Seleccion & 1.65 & 0.00 & 1.65 \\ 
  250 & 5 (2026-2027) & 60.00 & 50.32 & Seleccion & 58.73 & 0.00 & 58.73 \\ 
  251 & 5 (2026-2027) & 62.00 & 4.20 & Seleccion & 1.60 & 0.00 & 1.60 \\ 
  252 & 5 (2026-2027) & 62.00 & 4.20 & Seleccion & 3.54 & 0.00 & 3.54 \\ 
  253 & 5 (2026-2027) & 62.00 & 4.20 & Seleccion & 5.57 & 0.00 & 5.57 \\ 
  254 & 5 (2026-2027) & 62.00 & 4.20 & Seleccion & 0.14 & 0.00 & 0.14 \\ 
  255 & 5 (2026-2027) & 62.00 & 4.20 & Seleccion & 9.54 & 0.00 & 9.54 \\ 
  256 & 5 (2026-2027) & 63.00 & 5.31 & Seleccion & 0.12 & 0.00 & 0.12 \\ 
  257 & 5 (2026-2027) & 63.00 & 5.31 & Seleccion & 3.34 & 0.00 & 3.34 \\ 
  258 & 5 (2026-2027) & 63.00 & 5.31 & Seleccion & 4.66 & 0.00 & 4.66 \\ 
  259 & 5 (2026-2027) & 63.00 & 5.31 & Seleccion & 0.17 & 0.00 & 0.17 \\ 
  260 & 5 (2026-2027) & 63.00 & 5.31 & Seleccion & 10.94 & 0.00 & 10.94 \\ 
  261 & 5 (2026-2027) & 64.00 & 8.36 & Seleccion & 6.28 & 0.00 & 6.28 \\ 
  262 & 5 (2026-2027) & 64.00 & 8.36 & Seleccion & 4.61 & 0.00 & 4.61 \\ 
  263 & 5 (2026-2027) & 64.00 & 8.36 & Seleccion & 10.03 & 0.00 & 10.03 \\ 
  264 & 5 (2026-2027) & 64.00 & 8.36 & Seleccion & 0.27 & 0.00 & 0.27 \\ 
  265 & 5 (2026-2027) & 64.00 & 8.36 & Seleccion & 19.41 & 0.00 & 19.41 \\ 
  266 & 5 (2026-2027) & 65.00 & 15.41 & Seleccion & 5.87 & 0.00 & 5.87 \\ 
  267 & 5 (2026-2027) & 65.00 & 15.41 & Seleccion & 12.31 & 0.00 & 12.31 \\ 
  268 & 5 (2026-2027) & 65.00 & 15.41 & Seleccion & 13.00 & 0.00 & 13.00 \\ 
  269 & 5 (2026-2027) & 65.00 & 15.41 & Seleccion & 0.67 & 0.00 & 0.67 \\ 
  270 & 5 (2026-2027) & 65.00 & 15.41 & Seleccion & 38.06 & 0.00 & 38.06 \\ 
  271 & 5 (2026-2027) & 66.00 & 20.30 & Seleccion & 7.35 & 0.00 & 7.35 \\ 
  272 & 5 (2026-2027) & 66.00 & 20.30 & Seleccion & 14.87 & 0.00 & 14.87 \\ 
  273 & 5 (2026-2027) & 66.00 & 20.30 & Seleccion & 6.86 & 0.00 & 6.86 \\ 
  274 & 5 (2026-2027) & 66.00 & 20.30 & Seleccion & 0.59 & 0.00 & 0.59 \\ 
  275 & 5 (2026-2027) & 66.00 & 20.30 & Seleccion & 46.41 & 0.00 & 46.41 \\ 
  276 & 5 (2026-2027) & 67.00 & 25.20 & Seleccion & 4.94 & 0.00 & 4.94 \\ 
  277 & 5 (2026-2027) & 67.00 & 25.20 & Seleccion & 20.53 & 0.00 & 20.53 \\ 
  278 & 5 (2026-2027) & 67.00 & 25.20 & Seleccion & 27.28 & 0.00 & 27.28 \\ 
  279 & 5 (2026-2027) & 67.00 & 25.20 & Seleccion & 0.83 & 0.00 & 0.83 \\ 
  280 & 5 (2026-2027) & 67.00 & 25.20 & Seleccion & 53.36 & 0.00 & 53.36 \\ 
  281 & 5 (2026-2027) & 68.00 & 19.44 & Seleccion & 0.53 & 0.00 & 0.53 \\ 
  282 & 5 (2026-2027) & 68.00 & 19.44 & Seleccion & 19.01 & 0.00 & 19.01 \\ 
  283 & 5 (2026-2027) & 68.00 & 19.44 & Seleccion & 6.86 & 0.00 & 6.86 \\ 
  284 & 5 (2026-2027) & 68.00 & 19.44 & Seleccion & 0.42 & 0.00 & 0.42 \\ 
  285 & 5 (2026-2027) & 68.00 & 19.44 & Seleccion & 39.66 & 0.00 & 39.66 \\ 
  286 & 5 (2026-2027) & 69.00 & 68.13 & Seleccion & 7.70 & 0.00 & 7.70 \\ 
  287 & 5 (2026-2027) & 69.00 & 68.13 & Seleccion & 70.75 & 0.00 & 70.75 \\ 
  288 & 5 (2026-2027) & 69.00 & 68.13 & Seleccion & 30.63 & 0.00 & 30.63 \\ 
  289 & 5 (2026-2027) & 69.00 & 68.13 & Seleccion & 2.32 & 0.00 & 2.32 \\ 
  290 & 5 (2026-2027) & 69.00 & 68.13 & Seleccion & 151.42 & 0.00 & 151.42 \\ 
  291 & 5 (2026-2027) & 70.00 & 13.37 & Seleccion & 5.10 & 0.00 & 5.10 \\ 
  292 & 5 (2026-2027) & 70.00 & 13.37 & Seleccion & 11.09 & 0.00 & 11.09 \\ 
  293 & 5 (2026-2027) & 70.00 & 13.37 & Seleccion & 11.51 & 0.00 & 11.51 \\ 
  294 & 5 (2026-2027) & 70.00 & 13.37 & Seleccion & 0.29 & 0.00 & 0.29 \\ 
  295 & 5 (2026-2027) & 70.00 & 13.37 & Seleccion & 28.43 & 0.00 & 28.43 \\ 
  296 & 5 (2026-2027) & 73.00 & 38.65 & Seleccion & 8.21 & 0.00 & 8.21 \\ 
  297 & 5 (2026-2027) & 73.00 & 38.65 & Seleccion & 26.16 & 0.00 & 26.16 \\ 
  298 & 5 (2026-2027) & 73.00 & 38.65 & Seleccion & 24.96 & 0.00 & 24.96 \\ 
  299 & 5 (2026-2027) & 73.00 & 38.65 & Seleccion & 1.48 & 0.00 & 1.48 \\ 
  300 & 5 (2026-2027) & 73.00 & 38.65 & Seleccion & 73.01 & 0.00 & 73.01 \\ 
   \hline
\end{tabular}
\end{table}